【裁判字號】    96,上訴,2245
【裁判日期】    970701
【裁判案由】    違反毒品危害防制條例
【裁判全文】
臺灣高等法院高雄分院刑事判決        96年度上訴字第2245號
上  訴  人  臺灣高雄地方法院檢察署檢察官
上  訴  人
即  被  告  丙○○
                    （另案羈押於臺灣高雄看守所）
選任辯護人  黃東璧律師
被      告  甲○○
指定辯護人  本院公設辯護人  李佩娟
上列上訴人因被告違反毒品危害防制條例案件，不服臺灣高雄地
方法院96年度訴字第223 號中華民國96年9 月26日第一審判決（
起訴案號：臺灣高雄地方法院檢察署94年度偵字第28867 號、95
年度偵字第10672 號），提起上訴，本院判決如下：
    主  文
上訴駁回。
    事  實
一、丙○○曾因違反毒品危害防制條例案件，經台灣高雄地方法
    院以民國93年度簡上字第95號判決判處有期徒刑4 月，於93
    年7 月7 日易科罰金執行完畢。仍不知悔改，明知海洛因、
    甲基安非他命，分別係毒品危害防制條例第2 條第2 項第1
    款、第2 款所稱之第一級、第二級毒品，非經許可不得販賣
    ，竟
  (一)與乙○○（未據起訴）共同基於意圖販賣海洛因以營利之概
    括犯意聯絡，連續自民國94年9 月25日起迄94年10 月18 日
    止，(1)或先由真實姓名不詳、綽號「志仔」之成年人配偶之
    妹，或「阿美」等成年人先與乙○○聯絡購買第一級毒品海
    洛因，再由乙○○以所持門號0000000000號行動電話，撥打
    丙○○所持用之門號0000000000號行動電話，聯絡丙○○買
    賣第一級毒品海洛因，再由丙○○指示乙○○交付第一級毒
    品海洛因予「志仔」配偶之妹、「阿美」；(2)或由丙○○以
    其所持用之門號0000000000號行動電話與黃武南所持用之門
    號0000000000號行動電話，聯絡買賣第一級毒品海洛因。每
    次交易代價為新臺幣（下同）1,000 元至6,500 元不等，並
    先後以此方式販賣第一級毒品海洛因予綽號「志仔」之成年
    人之配偶之妹、「阿美」（均已成年）、黃武南等人（販賣
    時地、數量、出售對象、金額、販賣所得及既未遂情形，詳
    如附表1 所示），而牟取不法利益；
  (二)復分別與劉航志、乙○○及劉俊成（均未據起訴），共同基
    於意圖販賣第二級毒品甲基安非他命以營利之概括犯意聯絡
    ，連續自94年9 月23日起至94年10月23日止，(1)或先由丙○○與姓名年籍不詳、綽號「坤俊」之成年人，達成購買第二
    級毒品甲基安非他命合意後，再由丙○○以其所持用之門號
    0000000000號行動電話，撥打劉航志所持用之0000000000號
    行動電話，指示劉航志交付第二級毒品甲基安非他命予綽號
    「坤俊」之成年人；(2)或先由真實姓名不詳、綽號「國欽」
    之成年人先與乙○○聯絡購買第二級毒品甲基安非他命，再
    由乙○○以所持門號0000000000號行動電話，撥打丙○○所
    持用之門號0000000000號行動電話，聯絡丙○○買賣第二級
    毒品甲基安非他命，再由丙○○指示乙○○交付第二級毒品
    海洛因予「國欽」；(3)或由許智明以所持用之門號00000000
    00號行動電話聯絡丙○○，購買第二級毒品甲基安非他命後
    ，再由丙○○指示劉航志交付第二級毒品甲基安非他命予許
    智明；(4)或先由「國欽」聯絡劉俊成購買第二級毒品甲基安
    非他命，再由劉俊成以其所持用之門號0000000000號行動電
    話，撥打丙○○所持用之門號0000000000號行動電話，聯絡
    丙○○買賣第二級毒品甲基安非他命，再由丙○○指示劉俊
    成交付第二級毒品甲基安非他命予綽號「國欽」之成年人；
    (5)或先由姓名年籍不詳、綽號「義仔」之成年人撥打丙○○
    所持用之門號0000000000號行動電話，達成買賣第二級毒品
    甲基安非他命合意後，並約定由「義仔」自行前來拿取第二
    級毒品甲基安非他命之方式，販賣第二級毒品甲基安非他命
    ，每次交易之代價為不詳或300 元至2,000 元不等，並先後
    以此方式販賣第二級毒品甲基安非他命予「坤俊」、「國欽
    」、許智明及「義仔」等人（販賣時地、數量、出售對象、
    金額、販賣所得及既未遂情形，詳如附表2 所示），而牟取
    不法利益。嗣經警於94年12月13日上午9 時10分許，持台灣
    高雄地方法院核發之搜索票，前往丙○○高雄縣路竹鄉○○
    路352 巷49弄3 號住處實施搜索，當場扣得丙○○所持用，
    供販賣第一級、第二級毒品所用之門號0000000000號行動電
    話1 支（不含SIM 卡）；供預備販賣第一級、第二級毒品所
    用之夾鏈袋1 大包（共208 個）。並經丙○○同意，至其所
    使用而停放在高雄縣路竹鄉○○街61號前之車牌號碼ZK-400
    5 號自用小客車內，扣得第一級毒品海洛因83包、第二級毒
    品甲基安非他命52包；丙○○所有供販賣海洛因所用之包裝
    袋83個；供販賣甲基安非他命所用之包裝袋52個；預備供販
    賣第一級、第二級毒品所用之夾鏈袋1 大包（共1101個）；
    另經警於94年12月13日中午12時30分許，持台灣高雄地方法
    院核發之搜索票，前往高雄縣路竹鄉○○村○○路「阿莉檳
    榔攤」前，當場扣得乙○○所持用，供販賣第一級、第二級
    毒品所用之門號0000000000號行動電話1 支（不含SIM 卡）
    。
二、案經高雄市政府警察局移送臺灣高雄地方法院檢察署檢察官
    偵查起訴。
    理  由
壹、程序方面：
一、本件被告丙○○、甲○○及其等之辯護人均否認證人乙○○
    、黃武南、許智明、林世祥於警詢中，及證人乙○○、黃武
    南、林富雄於偵查中之證述。茲說明如下：
  (一)證人乙○○於警詢之陳述部分：
    按被告以外之人於審判中有傳喚不到或到庭後無正當理由而
    拒絕陳述者，其於檢察事務官、司法警察官或司法警察調查
    中所為之陳述，經證明具有可信之特別情況，且為證明犯罪
    事實之存否所必要者，得為證據，刑事訴訟法第159 條之3
    第4 款定有明文。倘陳述人於審判中依法拒絕證言，其於警
    察調查中所為之陳述，又可證明具有可信之特別情況，且為
    證明犯罪事實之存否所必要者，應可類推適用刑事訴訟法第
    159 條之3 第4 款之規定，賦予其證據能力。經查：證人乙○○經原審法院傳喚到庭，但依刑事訴訟法第181 條規定，
    拒絕證言（見原審卷(二)第140 頁第11行至第13行）。被告2
    人及其等之辯護人固均主張：「證人乙○○警詢時毒癮發作
    ，所為乃非基於自由意識之供述」等語。然共犯乙○○於94
    年12月14日偵查中陳稱：「警詢時，警察問案之態度雖然很
    凶，但均係依自己之意思而陳述，並未遭受刑求，且看過警
    詢筆錄後才簽名」等語；並證稱：「接受檢察官訊問時，除
    感覺很冷外，意識很清楚」等語（見偵(一)卷第8 頁倒數第7
    行至第4 行、第10頁第11行至第12行，上開偵查中之證述，
    依刑事訴訟法第159 條之1 第2 項規定，有證據能力，詳後
    述）。足見證人乙○○接受檢察官訊問時，除身體感覺寒冷
    外，意識相當清楚，瞭解檢察官之訊問內容，亦無毒癮發作
    情形甚明。倘若證人乙○○於同日稍早接受警詢時確有毒癮
    發作，何以稍後接受偵訊時，意識反而恢復正常。是以，如
    證人乙○○於警詢時確曾因毒癮發作，而無法接受詢問，承
    辦警員理應會發覺，且惟恐證人乙○○發生意外，自會立即
    將其送醫診治，或於檢察官訊問時，陳述毒癮發作之情形，
    然證人乙○○於警員詢問完畢，移送檢察官訊問時，尚可接
    受檢察官偵訊，並陳稱警詢內容均係照其意思陳述，意識很
    清楚等語，顯見證人乙○○於警詢時並無毒癮發作，且精神
    狀況亦屬良好，且可依其自由意識而陳述甚明。又參以販賣
    毒品罪刑甚重，警詢過程當時，被告2 人並未在場，證人較
    不易因人情壓力，有所顧忌，而迴避不利被告2 人之陳述，
    揆諸上開說明，應可類推適用刑事訴訟法第159 條之3 第4
    款規定，即其警詢之陳述，較無暇蓄意編織掩飾，亦未權衡
    雙方之利害而為偏頗之陳述，且確與警員人贓俱獲被告各情
    完全相符，客觀上具較可信之特別情況，此為證明被告丙○○之犯罪事實之存否所必要，認證人乙○○之警詢陳述自有
    證據能力，應可採為本案證據。選任辯護人黃東璧律師要求
    詰問證人乙○○，97年6 月24日本院審理時經檢辯雙方交互
    詰問證人乙○○，據證人乙○○結證稱：「被告丙○○是我
    打牌認識的朋友，先前我有向丙○○要過第一級毒品海洛因
    ，但是他沒有給我，之後就沒有再向他討（無償索取）過了
    ，未幫黃龍榮處理毒品的事情。未曾向他買（金錢交易）毒
    品，我知道他有施用毒品。警詢、偵訊時，常常講要讓我關
    死，當時我毒癮發作，所以亂講。未曾幫他做過任何事而獲
    得毒品。手機0000000000我有使用過，0000000000號這隻手
    機好像沒有，不記得了。電話通聯紀錄我沒有看過。」等語
    。證人乙○○對於其使用手機與被告聯繫之情形，均改稱「
    好像沒有，不記得了」云云，甚至推諉予毒癮發作或警偵訊
    受到「常常講要讓我關死」之恐嚇脅迫云云，徵諸警詢之陳
    述，較無暇蓄意編織掩飾，亦未權衡雙方之利害而為偏頗之
    陳述，且確與事後警員人贓俱獲被告各情完全相符，應具較
    可信之特別情況，此為證明被告丙○○之犯罪事實之存否所
    必要，證人乙○○之警詢陳述自有證據能力。
  (二)證人林世祥、黃武南、許智明於警詢之證述部分：
    按刑事訴訟法第159 條之2 規定，被告以外之人於檢察事務
    官、司法警察官或司法警察調查中所為之陳述，與審判中不
    符時，其先前之陳述具有較可信之特別情況，且為證明犯罪
    事實存否所必要者，得為證據。
  (1)證人黃武南、林世祥於警詢中就是否曾向被告丙○○購買海
    洛因之陳述，核與審判中所述不符；且被告丙○○、甲○○
    及其等之辯護人均主張：「證人黃武南、林世祥於警詢時之
    證述，係非基於自由意識下所為」等語。經查：證人黃武南
    於原審法院審理時先證稱：「警詢時毒癮發作，未注意聽警
    員之問話，對警員之問題均回答是」等語（見原審卷第55頁
    倒數第8 行至第4 行、第56頁第10行至第13行）；嗣又證稱
    ：「記不得偵訊時之身體狀況及檢察官之訊問態度為何」等
    語（見原審卷(二)第59頁第11行至第14行）。然證人黃武南係
    在94年12月14日先後接受警詢及檢察官偵訊，其既可記得時
    間在前之警詢情況，竟然忘記時間在後之偵查過程，顯與一
    般人對發生在後之事件記憶較為深刻之常情未合，已難採信
    。又證人黃武南於偵查中陳稱：「在警察局指認之『龍哥』
    、『阿連』、『大頭城』，分別就是被告丙○○、甲○○及
    劉俊成」等語（見偵(一)卷第5 頁第11行至第14行，證人黃武
    南上開偵查中之證述，依刑事訴訟法第159 條之1 第2 項規
    定，有證據能力，詳後述），且未於檢察官偵訊過程中，陳
    述因毒癮發作，而無法接受訊問之情。倘若證人黃武南於警
    詢時即因毒癮發作，而意識不清，未能瞭解警員詢問之內容
    ，而無法自由陳述，又何以於數小時後，在偵查中對於被告
    等人之身分仍可清楚指認，而對其警詢之指認作補充完足之
    說明，並陳述購買毒品之對象、時間、方式及價格（見偵(一)
    卷第5 頁第18行以下），足見證人黃武南警詢時應無毒癮發
    作甚明。另證人林世祥於原審法院審理時證稱：「製作警詢
    筆錄時，警員並無刑求，亦無毒癮發作」等語（見原審卷(二)
    第45頁第19行至第22行、第48頁13行至第16行），可見證人
    林世祥於警詢時之證述，並無遭受違法取供，且精神狀況亦
    屬良好，而可自由陳述甚明。又參以販賣毒品罪刑甚重，警
    詢過程當時，被告2 人並未在場，證人較不易因人情壓力，
    有所顧忌，而迴避不利被告之陳述，揆諸上開說明，證人黃
    武南、林世祥於警詢中所為之陳述，較無暇蓄意編織掩飾，
    亦未權衡雙方之利害而為偏頗之陳述，且確與警員人贓俱獲
    被告各情完全相符，客觀上具較可信之特別情況，此為證明
    被告丙○○之犯罪事實之存否所必要，警詢陳述自有證據能
    力，應可採為本案證據。
  (2)證人許智明於警詢中就是否曾向被告丙○○購買甲基安非他
    命之陳述，核與審判中所述不符；且被告丙○○、甲○○及
    其等之辯護人均主張：「證人許智明於警詢時之證述，係非
    基於自由意識下所為」等語。證人許智明於原審法院審理時
    證稱：「警詢時，未遭受刑求，但因毒癮發作，想要回家，
    無法判斷警員詢問之問題」等語（見原審卷(二)第38頁倒數第
    3 行至第39頁第6 行、第41頁倒數第4 行以下），且檢察官
    復未提出證據證明證人許智明前開警詢中之陳述，具有何特
    別可信之情形。是依前開說明，證人許智明警詢中關於上開
    陳述，並不符合刑事訴訟法第159 條之2 有關傳聞例外之規
    定，不得作為認定本案犯罪事實有無之證據，並無證據能力
    。
  (三)證人乙○○、黃武南、林富雄檢察官偵查中之證述部分：
    按被告以外之人於偵查中向檢察官所為陳述，除顯有不可信
    之情況者外，得為證據，刑事訴訟法第159 條之1 第2 項定
    有明文。偵查中對被告以外之人所為之偵查筆錄，或被告以
    外之人向檢察官所提之書面陳述，性質上均屬傳聞證據。惟
    現階段刑事訴訟法規定檢察官代表國家偵查犯罪、實施公訴
    ，依法其有訊問被告、證人及鑑定人之權，證人、鑑定人且
    須具結，而實務運作時，檢察官偵查中向被告以外之人所取
    得之陳述，原則上均能遵守法律規定，不致違法取供，其可
    信度極高。職是，被告以外之人前於偵查中已具結而為證述
    ，除反對該項供述得具有證據能力之一方，已釋明「顯有不
    可信之情況」之理由外，不宜即遽指該證人於偵查中之陳述
    不具證據能力。證人乙○○、黃武南、林富雄於偵查中之陳
    述部分，既經具結，且無證據證明顯有不可信之情況，且均
    經檢察官聲請到庭接受詰問，除證人乙○○依刑事訴訟法第
    181 條規定，拒絕作證外，證人黃武南、林富雄部分到庭作
    證時，均賦予被告2 人反對詰問之機會，依前開說明，應均
    有證據能力。
二、本件被告丙○○及選任辯護人否認證人林富雄於警詢中之陳
    述。經查：證人林富雄於警詢中就劉航志是否幫忙被告丙○○販賣毒品之陳述，核與審判中所述不符，且被告丙○○、
    及其選任辯護人均主張：「證人林富雄於警詢時之證述，係
    非基於自由意識下所為」等語。證人林富雄於原審法院審理
    時證稱：「接受警詢前，並無施用毒品」等語（見原審卷(二)
    第100 頁第8 行至第11行）；於偵查中證稱：「警詢時陳述
    購買毒品之人係向劉航志購買，及被告丙○○免費提供毒品
    供劉航志施用等均實在」等語（見偵(一)卷第15頁第16行至第
    21行），均未陳稱於警詢時因毒癮發作，或遭受刑求，無法
    為自由之陳述，足見證人林富雄於警詢之陳述，係基於其自
    由意識及精神狀況正常之情況下所為；又參以販賣毒品罪刑
    甚重，警詢過程當時，被告丙○○並未在場，證人較不易因
    人情壓力，有所顧忌，而迴避不利被告之陳述，足徵證人林
    富雄警詢之陳述，較無暇蓄意編織掩飾，亦未權衡雙方之利
    害而為偏頗之陳述，且確與事後警員人贓俱獲被告各情完全
    相符，應具較可信之特別情況，此為證明被告丙○○之犯罪
    事實之存否所必要，證人林富雄之警詢陳述自有證據能力，
    應可採為本案證據。
三、按鑑定人由審判長、受命法官或檢察官就下列之人選任1 人
    或數人充之：一就鑑定事項有特別知識經驗者。二經政府機
    關委任有鑑定職務者；鑑定之經過及其結果，應命鑑定人以
    言詞或書面報告；法院或檢察官得囑託醫院、學校或其他相
    當之機關、團體為鑑定，或審查他人之鑑定，並準用刑事訴
    訟法第203 條至第206 條之1 規定，刑事訴訟法第198 條、
    第206 條第1 項、第208 條第1 項分別定有明文。且臺灣高
    雄地方法院檢察署已概括選任法務部調查局等，為就案件有
    關毒品種類鑑定事項之鑑定機關，有台灣高等法院檢察署92
    年10月15日檢文允字第0921001322號該署函示可稽。依上開
    說明，卷附法務部調查局95年3 月24日調科壹字第22002238
    0 、000000000 號號鑑定通知書、高雄醫學大學附設中和紀
    念醫院報告編號0000-000、0000-000號號檢驗報告，為刑事
    訴訟法第159 條第1 項所指例外情形，應有證據能力。
四、傳聞法則乃對於被告以外之人於審判外之言詞或書面陳述，
    亦即針對被告以外之人於審判外以言詞或書面所為之供述證
    據而為規範。扣案物品即警方在被告丙○○高雄縣路竹鄉○○路352 巷49弄3 號住處實施搜索，查獲之第一級毒品海洛
    因殘渣袋4 個、吸管杓1 支、針筒23支、門號0000000000號
    行動電話1 支（不含SIM 卡）、夾鏈袋1 大包（共208 個）
    ；在被告丙○○所使用之車牌號碼ZK-4 005號自用小客車內
    ，查獲第一級毒品海洛因83包、第二級毒品安非他命52包、
    夾鏈袋1 大包（共1101個）在高雄縣路竹鄉○○村○○路「
    阿莉檳榔攤」前，查獲乙○○所持用之門號0000000000號行
    動電話1 支（不含SIM 卡）係以物品之存在本身做為證明事
    實之證據；卷附現場蒐證照片，乃以科學、機械之方式，對
    於所拍攝內容所為忠實且正確之記錄，上開物品、照片在性
    質上亦非供述證據，無刑事訴訟法第159 條第1 項規定之適
    用。
五、刑事訴訟法第159 條之4 規定，除前三條之情形外，下列文
    書亦得為證據：「一除顯有不可信之情況外，公務員職務上
    製作之紀錄文書、證明文書。二除顯有不可信之情況外，從
    事業務之人於業務上或通常業務過程所須製作之紀錄文書、
    證明文書。三除前二款之情形外，其他於可信之特別情況下
    所製作之文書。」本件泛亞資料查詢紀錄係從事業務之人於
    業務上或通常業務  過程所製作之文書，經查，亦無顯不可
    信之情況，上開文書應具有證據能力。
六、本件卷附之通訊監察書及監聽譯文，均係治安機關依法定程
    序所為，通訊監察書及監聽譯文，自有證據能力。
七、本判決所引用之其餘證據資料（詳後引證據），其中傳聞證
    據部分，縱無刑事訴訟法第159 條之1 至第159 條之4 或其
    他規定之傳聞證據例外情形，亦因被告2 人、辯護人、檢察
    官或同意可作為證據使用，或未聲明異議，依刑事訴訟法第
    159 條之5 第1 項、第2 項之規定，法院審酌該證據作成之
    情況，認為適當，應得為證據。
貳、實體方面：
甲、被告丙○○有罪判決部分：
一、訊據上訴人即被告丙○○直承為警查獲上揭第一級毒品海洛
    因及第二級毒品安非他命等，否認販賣第一級毒品海洛因、
    第二級毒品甲基安非他命之犯行，辯稱：「扣案之海洛因及
    甲基安非他命，係向綽號『木瓜』之人購買，以供自己施用
    ，並未販賣海洛因予『志仔配偶之妹』、『阿美』、黃武南
    等人；亦未販賣甲基安非他命予『坤俊』、『國欽』及『義
    仔』等人」、「承認轉讓給黃武南、乙○○的毒品種類、數
    次、地點、內容，即如原審判決所認定販賣部分，均辯係轉
    讓」等語。
二、經查：
  (一)94年12月13日上午9 時10分許，經警持搜索票在被告丙○○
    高雄縣路竹鄉○○路352 巷49弄3 號住處實施搜索，當場自
    被告上址住處扣得第一級毒品海洛因殘渣袋4 個、吸管杓1
    支、針筒23支、門號0000000000號行動電話1 支（含SIM 卡
    ）、夾鏈袋1 大包（共208 個）；嗣經被告丙○○同意，前
    往被告丙○○所使用而停放在高雄縣路竹鄉○○街61號前之
    車牌號碼ZK-4005 號自用小客車內，扣得白粉83包、晶體52
    包、夾鏈袋1 大包（共1101個）等物；再於同日中午12時30
    分許，經警持搜索票及檢察官核發之拘票，前往高雄縣路竹
    鄉○○村○○路「阿莉檳榔攤」前，拘獲乙○○，並扣得乙○○所持用之門號0000000000號行動電話1 支（含SIM 卡）
    ，有前揭物品扣案足憑，並有搜索票、拘票、搜索及扣押筆
    錄、扣押物品目錄表、扣押物品收據、自願性同意搜索筆錄
    、蒐證照片4 張在卷可稽（見警(一)卷第53頁至第63頁、第10
    0 頁至106 頁、第113 頁、第114 頁）。又在被告丙○○上
    開車輛扣得疑似海洛因粉末83包、疑似甲基安非他命晶體52
    包，經鑑驗分別含第一級毒品海洛因（83包合計淨重7.79公
    克，空包裝總重16.64 公克，純度14.06%，純質淨重1.10公
    克）；第二級毒品甲基安非他命成分（52包合計驗前淨重6.
    47公克、驗後淨重6.45公克），有法務部調查局95年3 月24
    日調科壹字第220022380 號鑑定通知書、高雄醫學大學附設
    中和紀念醫院報告編號0000-000號檢驗報告各1 份在卷可參
    （見偵(一)卷第93頁、原審卷(一)第143 頁）。是此部分之事實
    ，應堪認定。
  (二)又門號0000000000號、0000000000號行動電話，於94年9 至
    10月間，係被告丙○○所持用；門號0000000000號、000000
    0000號、0000000000號、0000000000號行動電話，於上開期
    間，分別係由乙○○、劉航志（2 人共同持用0000000000號
    ）、劉俊成（0000000000號）、黃武南（0000000000號）、
    許智明（0000000000號）所持用之事實，業據被告丙○○坦
    認在卷（見警(一)卷第12頁第9 行至第13頁第3 行、第10行至
    第16行、偵(一)卷第18頁末行至第19頁第1 行、原審卷(一)第16
    9 頁第14行至第19行、原審卷(二)第172 頁倒數第14行至第8
    行）；核與證人乙○○於偵查中、證人黃武南於偵查及原審
    法院審理中、證人許智明於原審法院審理中，分別證述渠等
    各持用上開行動電話之門號等語均相符（見偵(一)卷第頁5 第
    15行至第17行、第9 頁末行至第10頁第7 行、第141 頁倒數
    第4 行至第2 行、原審卷(二)第40頁倒數第8 行至第5 行、第
    52頁第5 行至第8 行）；復有泛亞資料查詢紀錄可憑（參原
    審卷(一)第68頁）。是此部分之事實，亦堪認定。
  (三)販賣第一級毒品部分：
  (1)本件經檢察官依法對被告丙○○所持用之0000000000號行動
    電話核發通訊監察書予以監聽後，關於94年9 月25日上午6
    時29分許之監聽譯文內容部分（詳附件2 編號8 所示監聽譯
    文內容）：證人乙○○先以所持用之0000000000號行動電話
    ，撥打被告丙○○所持用之0000000000號行動電話，與被告
    丙○○聯絡，電話中，證人乙○○向被告丙○○表示「『志
    仔』太太之妹要拿2 分半」，被告丙○○回稱「6,500 元，
    並詢問該女子是否已前來？」證人乙○○則稱「人來了，並
    詢問被告丙○○是否有東西？」被告丙○○答稱「有」，旋
    掛斷電話，有監聽譯文內容資料、臺灣高雄地方法院檢察署
    通訊監察書附卷可資參證（見警(一)卷第121 頁、原審卷(一)第
    237-238 頁）。被告丙○○於原審法院審理時固供稱：「上
    開通話內容係該女子要借錢購買『甲基安非他命』」云云（
    見原審卷第171 頁倒數第10行至第6 行）。然參以被告丙○○於原審法院審理時另供稱：「附件4 編號1 至3 所示監聽
    譯文內容，係與證人黃武南相約購買海洛因2 分半；附件4
    編號4 之監聽譯文內容，係與證人黃武南相約向『木瓜』購
    買海洛因2 分半」等語（見原審卷(二)第172 頁第7 行至第17
    行）；核與證人黃武南於同法院審理時證述：「附件4 編號
    1 至3 所示監聽譯文內容所載『2 分半』，係海洛因之重量
    ；附件4 編號4 所示監聽譯文內容所指之『2 分半』，係指
    海洛因」等語相符（見原審卷(二)第58頁第14行至第18行、倒
    數第10行至第6 行）；參以證人黃武南於原審法院審理時另
    證稱：「海洛因2 分半價格約5,000 元」等語（見原審卷第
    58頁倒數第12行至第11行、第5 行至第2 行）；及佐以海洛
    因之單價高於甲基安非他命，此乃公眾週知之事項，則甲基
    安非他命2 分半之價格，理應低於海洛因，故被告丙○○與
    證人乙○○上開談話內容所指之「2 分半」應非甲基安非他
    命，而係海洛因之重量甚明。被告丙○○上開所辯，尚難採
    信。是將前開監聽譯文內容之對話暗語轉換為真正之語意後
    ，可知被告丙○○與證人乙○○之對話內容，應為證人乙○○於上午6 時29分許，撥打電話向被告丙○○表示「『志仔
    』太太之妹，要購買海洛因2 分半，並詢問被告丙○○多少
    錢」，被告丙○○回稱「價款6,500 元，反詢問該女子是否
    已經前來」，證人乙○○表示「欲購買毒品之人已到了，並
    詢問被告丙○○有無海洛因可以交易，如果有，就拿下來」
    ，被告丙○○表示「有海洛因可以交易。」；酌以購買毒品
    者已前來證人乙○○住處，向證人乙○○提出購買海洛因2
    分半，被告丙○○既向證人乙○○表示價格為6,500 元，並
    有海洛因可資販賣（交易），衡情證人乙○○應當場向該女
    子（即志仔之姨妹）轉達；倘若該女子認為價格不合理，或
    被告丙○○未前來交易，該女子（即志仔之姨妹）自會要求
    證人乙○○再撥打電話與被告丙○○聯絡，要求降價或詢問
    被告丙○○為何尚未到達，如被告丙○○無意交易，應會明
    確告知該女子毋庸等候，可先離去。然觀之前開監聽譯文資
    料，被告丙○○接獲最後1 次電話後，已與證人乙○○完成
    圓滿詳足之溝通，後即無通聯情形，足認被告丙○○與前開
    女子已達成買賣海洛因2 分半、價格為6,500 元之合意，且
    當場交付海洛因2 分半與該女子，及向該女子收取價金6,50
    0 元，而完成第一級毒品海洛因交易甚明。
  (2)關於94年9 月29日之監聽譯文內容部分（詳附件2 編號9 至
    10所示監聽譯文內容）：94年9 月29日上午8 時34分2 秒許
    ，證人乙○○先以所持用之0000000000號行動電話，撥打被
    告丙○○所持用之0000000000號行動電話，與被告丙○○聯
    絡，電話中，證人乙○○表示「『阿美』每天都要賒欠2,00
    0 元」，被告丙○○表示「讓『阿美』賒欠沒關係，她快領
    錢了」，隨即掛上電話。證人乙○○旋於同日時分58秒許，
    再度撥打被告丙○○前開電話，詢問被告丙○○「要拿多少
    東西給『阿美』」，被告丙○○表示「東西很貴，拿2 塊給
    『阿美』」，證人乙○○回稱「好! 」，即掛上電話，有監
    聽譯文內容資料附卷可資佐證（見警(一)卷第125 頁至第126
    頁）。參以被告丙○○於原審法院審理時供承：「有給『阿
    美』海洛因，1 塊是指500 元，2 塊是指1,000 元」等語（
    見原審卷(二)第171 頁倒數第5 行至第172 頁第2 行）；核與
    證人乙○○於偵查中證稱：「『塊」是指海洛因，1 塊500
    元，只有一丁點兒而已」等語相符（見偵(一)卷第10頁第6 行
    至第7 行）。足見被告丙○○與證人乙○○上開對話中所指
    交付「阿美」2 塊之物品，應係指價值1,000 元之海洛因無
    訛。復佐以證人乙○○於偵查中證述：「有提到『阿美』的
    那通電話（即附件2 編號8 、9 之通聯譯文），是我向被告
    表示既然販賣海洛因之生意不好（價格昂貴，獲利微薄），
    為何還要讓『阿美』欠款（賒欠）」等語（見偵(一)卷第10頁
    第3 行至第5 行），則被告丙○○販賣海洛因之生意既已不
    佳，且海洛因價值不貲，屬違禁品及管制藥品，若無特殊交
    情或特別因素，絕無每天無償轉讓他人施用，或無獲利賒欠
    轉讓，徒增虧損之理，況「阿美」以賒欠方式購買2,000 元
    ，被告丙○○知悉她快領錢了，領錢後即能償還，故任其賒
    欠無關，且因賒欠賣價更高，乃指示乙○○交付以500 元為
    1 單位分量之海洛因2 單位即暱稱「2 塊」（合1000元）予
    阿美，其獲利豈非加倍，被告於本院準備程序直承有如原審
    判決所認定之「授受種類、數次、地點及內容（毒品）」，
    卻辯係「轉讓」，然毒品交易屬極度重罪，一旦東窗事發，
    除身繫囹圄外，尚有殺身之禍，形成徒增危險負擔，若無利
    可圖，不合商人通有無旨在獲利之經驗法則，所辯無非避重
    （販賣）就輕（轉讓）之詞。足見被告丙○○透過證人乙○○交付海洛因予「阿美」，應非單純之轉讓，否則被告丙○○又何需在電話中提及先讓「阿美」欠款，乃係估量「阿美
    」快要領錢，因之任其賒欠無妨。是將前開監聽譯文內容之
    對話暗語轉換為真正之語意後，可知被告丙○○與證人乙○○之對話內容，應為證人乙○○於上午8 時34分2 秒許，撥
    打電話向被告丙○○表示「阿美」要賒欠購買2,000 元海洛
    因，被告丙○○表示「阿美」快要領錢了，可以讓她賒欠。
    掛斷電話後，證人乙○○再於上午8 時34分58 秒 許，撥打
    電話詢問被告要先交付多少海洛因予「阿美」，被告丙○○
    表示海洛因很貴，先交付1,000 元之海洛因給「阿美」，證
    人乙○○回稱好，即掛斷電話。此外，復參以被告丙○○於
    原審法院審理中自陳：「曾交付『阿美』海洛因」等語（見
    原審卷(二)第171 頁到數第5 行至第172 頁第2 行），足認被
    告丙○○透過證人乙○○，業與「阿美」達成買賣1,000 元
    海洛因之合意，且已交付海洛因。至購買毒品所需1,000 元
    部分，被告丙○○同意「阿美」暫時賒欠，但因無證據證明
    「阿美」嗣後已支付被告丙○○1,000 元，尚難認被告丙○○有販毒所得，以為被告丙○○有利之認定。
  (3)證人黃武南於原審法院審理時證稱：「曾向被告丙○○要過
    海洛因4 、5 次，但無金錢交易。至於監聽譯文內容只是向
    被告丙○○詢問海洛因之價格，然後與被告丙○○一起去拿
    （買）毒品，並有拿（買）到毒品，2 分半之海洛因價格約
    5,000 元」云云（見原審卷(二)第53頁倒數第3 行至第54頁第
    13行、第58頁第14行至第29行）；固核與被告丙○○迭於原
    審及本院所辯「係與證人黃武南一起去買毒品」等語相符（
    見原審卷(二)第172 頁第7 行至第12行）。惟本件經檢察官對
    被告所有之0000000000號行動電話核發通訊監察書予以監聽
    後：
    其中關於94年10月17日之監聽譯文內容部分（詳附件4 編
      號1 至3 所示監聽譯文內容）：「一上午7 時31分許，證
      人黃武南先以所持用之0000000000號行動電話，撥打被告
      丙○○所持用之0000000000號行動電話，與被告丙○○聯
      絡，電話中，證人黃武南表示要過去拿『2 分半』，被告
      丙○○表示好，並叫證人黃武南過去；二中午12時30分許
      ，證人黃武南再以上開電話，撥打被告丙○○上開電話，
      電話中，證人黃武南表示要過去向被告拿『2 分半』，被
      告丙○○回稱好，即掛斷電話；三中午12時37分許，被告
      丙○○以上開電話，撥打證人黃武南之上開電話，電話中
      ，被告丙○○表示正在賭博，馬上過去，要證人黃武南至
      早上所到之處等候，證人黃武南回稱已經到達，即掛斷電
      話」，有監聽譯文內容資料附卷可證（見警(一)卷第156 頁
      至第157 頁）。準此，參照證人黃武南另於原審法院審理
      時證述：「該監聽譯文內容係針對毒品海洛因之談話，2
      分半海洛因之價格約5,000 元左右」等語（見原審卷(二)第
      58頁第14行至倒數第2 行）；則前開關於「2 分半」之對
      話暗語，堪認應係指海洛因之數量與價格；復佐以5,000
      元之海洛因，價值非低，衡情被告丙○○斷無屢次無償供
      應轉讓證人黃武南施用價值5,000 元海洛因之理。又將監
      聽譯文內容之對話轉換為真正之語意後，即可解析被告丙○○與證人黃武南之對話內容，應為「證人黃武南於上午
      7 時31分許打電話向被告丙○○購買海洛因5,000 元，被
      告丙○○詢問證人黃武南人在何處，證人黃武南表示在家
      中，正要過去找被告丙○○，被告丙○○回稱要證人黃武
      南過來，證人黃武南乃前往交易【按上開10月17日上午7
      時31分許之監聽譯文（即附件4 編號1） 雖有被告丙○○
      表示證人黃武南到達後，再撥打電話聯絡之記載，而監聽
      譯文並無後續證人黃武南於上午7 時31分後至中午12時30
      分間撥打電話予被告丙○○之內容，然參諸後述中午12時
      30分許，證人黃武南再撥打電話予被告丙○○後，被告丙○○於中午12時37分回撥電話與證人黃武南之監聽譯文內
      容，係被告丙○○告知證人黃武南前往當日早上其所前往
      之地點見面，足見證人黃武南確曾在上午7 時31 分 後不
      久，前往約定地點與被告丙○○見面並交易毒品甚明】；
      嗣於中午12時30分許，證人黃武南以上開電話撥打被告丙○○上開電話，要再過去向被告丙○○購買海洛因5,000
      元，被告丙○○回稱好；中午12時37分許，被告丙○○以
      上開電話撥打證人黃武南上開電話，表示正在賭博，馬上
      回去，請證人黃武南到早上過來之地點等候，證人黃武南
      回稱已經到達。」此外，復參以證人黃武南已至約定地點
      等候交易，如被告丙○○遲未前往或無意交易而未前往，
      證人黃武南應會再撥打電話與被告丙○○聯絡，催促被告
      丙○○前往交易，或詢問被告丙○○為何未前往，如被告
      丙○○無意交易，應會明確告知證人黃武南毋庸再等候，
      可先離去。然觀之前開監聽譯文資料，被告接獲最後1 次
      電話後，與證人黃武南即無通聯情形，足認前開2 次毒品
      交易，均已完成甚明。再佐以整體對話中，證人黃武南係
      表示向被告丙○○「要」或「拿」海洛因，並未出現雙方
      要一起去購買毒品，或每人應負擔金額多寡等對話；且若
      證人黃武南僅係向被告丙○○詢問海洛因之價格，則在電
      話中既可問明價格，又何須向被告丙○○詢問後，2 次前
      去找被告丙○○？是證人黃武南於原審法院審理時證述：
      「該監聽譯文內容，係向被告丙○○詢問海洛因之價格，
      然後與被告丙○○一起去拿毒品」云云；及被告丙○○上
      開所辯，核各與監聽譯文內容不符，均不可採信。
    其中關於94年10月18日上午9 時19分之監聽譯文內容部分
      （詳附件4 編號4 所示監聽譯文內容）：「證人黃武南先
      以所持用之上開電話撥打被告丙○○所持有之上開電話，
      與被告丙○○聯絡，電話中，證人黃武南表示要向被告丙○○拿『2 分半』，被告丙○○表示好，並叫證人黃武南
      過去」，有監聽譯文內容資料附卷可佐（見警(一)卷第159
      頁）。參諸上開「」之說明，上開監聽譯文所載之「2
      分半」，應係指證人黃武南要向被告購買「2 分半」之海
      洛因；佐以證人黃武南於原審法院審理時前開所證：2 分
      半之海洛因價格約5,000 元等語，則證人黃武南連續於94
      年10月17日（2 次）、94年10月18日（1 次）2 日，各向
      被告丙○○購買海洛因2 分半，其價格維持在5,000 元之
      譜，亦與常情無違，堪認證人黃武南本次所購海洛因之價
      格同為5,000 元。又將監聽譯文內容之對話轉換為真正之
      語意後，可知被告丙○○與證人黃武南之對話內容，應為
      「證人黃武南於94年10月18日上午9 時19分許，撥打電話
      欲向被告丙○○購買海洛因5,000 元，被告丙○○回稱要
      證人黃武南過來。」然觀諸上開聽譯文，並無證人黃武南
      到達後，再以電話連絡被告丙○○之紀錄，是證人黃武南
      是否於上開通話後，前往被告丙○○住處交易毒品，已非
      無疑。是此部分尚無證據足證被告丙○○已完成毒品之交
      易（交付）行為，僅能認定未遂；且無證據足認證人黃武
      男確已交付5,000 元價金，亦難認被告丙○○有販毒所得
      。至於證人黃武南於原審法院審理中證稱：「當時係詢問
      價錢，再與被告丙○○一起去拿毒品，且有拿到毒品海洛
      因」等語（見原審卷(二)第58頁倒數第10行以下）。惟觀之
      上開監聽譯文對話內容，證人黃武南係直接向被告丙○○
      表示欲拿取2 分半毒品，並無彼此邀約相互出資向他人購
      買之對話，證人黃武南前開證詞，已難採信。又證人黃武
      南關於確曾拿到海洛因之證詞，僅係附和其與被告丙○○
      共同出資購買海洛因，尚難因此即認被告丙○○確曾交2
      分半之海洛因予證人黃武南，以為被告丙○○有利之認定
      ，附此敘明。
  (四)販賣第二級毒品部分：
  (1)其中關於94年9 月23日上午9 時41分許之監聽譯文內容部分
    （詳附件2 編號2 所示監聽譯文內容）：「被告丙○○以所
    持有之0000000000號行動電話，與劉航志所持用之
    0000000000號行動電話聯絡，電話中，被告丙○○指示劉航
    志，如『坤俊』過去時，拿『2 塊』、『硬的』、『500 』
    給『坤俊』，劉航志回稱好，即掛上電話」，有監聽譯文內
    容資料可證（見警(一)卷第119 頁）。參以被告丙○○於原審
    法院審理時供稱：「上開監聽譯文內容係劉航志向我索討甲
    基安非他命」等語（見原審卷(二)第170 頁第18行至第22行）
    ，足見被告丙○○與劉航志上開對話中所指交付「坤俊」者
    「2 塊」之物品，應係指甲基安非他命無訛。至被告丙○○
    固辯稱：「不知上開對話中所稱『500 』之意義為何」等語
    （見原審卷(二)倒數第9 行至第6 行）。然觀諸上開監聽譯文
    ，該「500 」字眼，係被告丙○○先告知劉航志，再由劉航
    志向被告確認該數字，倘若被告丙○○不知其意，又如何能
    告知劉航志此一數值？劉航志若不明白被告丙○○指示「包
    含人名、購買標的物、數量價金」之意，何以言明知悉「好
    」（即OK）後，未問明其涵義，即掛斷電話？（意即表示「
    我明白了，照辦即是」始掛斷電話，結束通訊對話）是被告
    丙○○上開所辯，已無足採。而毒品物稀價高，買賣雙方對
    數量及價格錙銖必較，被告丙○○為具有通常智識能力之成
    年人，深知交易毒品之風險極大，若無必要，自會要求銀貨
    兩訖，以降低被查獲之風險，則其既交代劉航志交付「2 塊
    」甲基安非他命予「坤俊」，自無不要求劉航志同時向「坤
    俊」收取價金之理，是上開通話內容所載之「500 」，應係
    指甲基安非他命之價格為500 元之意。是將前開監聽譯文內
    容之對話暗語轉換為真正之語意後，可知被告丙○○與劉航
    志之對話內容，應係被告丙○○於94年9 月23日上午9 時41
    分許，撥打劉航志行動電話聯絡，電話中指示劉航志，若「
    坤俊」過去時，交付500 元之甲基安非他命予「坤俊」。而
    被告丙○○既明確告知劉航志應交付「坤俊」之甲基安非他
    命數量為「2 塊」，及應收取之價金為500 元，顯見被告丙○○於撥打電話予劉航志前，業與「坤俊」達成購買甲基安
    非他命500 元之合意。惟此部分尚無證據足證「坤俊」已前
    往找劉航志拿取甲基安非他命，而完成毒品之交易（交付）
    行為，僅能認定未遂；且無證據足認「坤俊」已交付500 元
    價金，亦難認被告有販毒所得，以為被告丙○○有利之認定
    。
  (2)其中關於94年9 月23日上午10時58分許至11時9 分止之監聽
    譯文內容部分（詳附件2 編號5 、6 所示監聽譯文內容）：
    「94年9 月23日上午10時58分許，證人乙○○以其所持用
    之上開電話，與被告丙○○所持有之0000000000號行動電話
    聯絡，電話中，證人乙○○告知被告丙○○回去準備『1 塊
    2 分半』，被告丙○○表示要證人乙○○回去拿，證人乙○○回稱要被告丙○○拿下來，被告丙○○則說人不在那邊，
    並問係何人要拿，證人乙○○則稱係『國欽』之友人要的，
    被告丙○○表示等一下就回去，隨即掛斷電話。94年9 月
    23日上午11時9 分許，證人乙○○再以上開電話，撥打被告
    丙○○上開電話，電話中，證人乙○○表示回去找不到被告
    丙○○，被告丙○○回稱要證人乙○○至其睡覺處拿取紅色
    的2 分半，不要拿到5 分的，證人乙○○表示好，即掛斷電
    話」，有監聽譯文內容資料可證（見警(一)卷第119 頁至120
    頁）。被告丙○○於原審法院審理中自陳：「上開監聽譯文
    內容，係乙○○要向我騙取『甲基安非他命』」等語（見原
    審卷(二)第171 頁第6 行以下）；且參以依卷內證據資料，並
    無證據證明上開對話內容，係針對海洛因交易，基於罪疑惟
    輕及被告丙○○已自陳對話物品係「甲基安非他命」，應認
    係交易甲基安非他命（至於證人乙○○是否向被告丙○○詐
    騙該毒品，詳如後述）。再者，證人乙○○既於電話中向被
    告丙○○表示「國欽」之友人要1 塊2 分半，佐以毒品之價
    值不斐，欲拿取毒品之人為與被告丙○○無特殊交情之姓名
    年籍不詳之成年男子，倘若證人乙○○與該男子尚未談妥毒
    品之數量、價金，在被告丙○○係毒品來源之情況下，證人
    乙○○應不至於擅自取走被告丙○○之毒品，而與他人交易
    ，足認證人乙○○與該國欽男子應已達成以不詳價格買賣2
    分半毒品甲基安非他命之合意，否則如未達成合意，被告丙○○即無囑令證人乙○○回去拿取，被告丙○○又何須告知
    證人乙○○毒品置放之地點。即證人乙○○遵旨趕至被告丙○○住處，欲向被告丙○○拿取毒品，證人乙○○卻未會晤
    被告丙○○，則又電詢被告丙○○，被告丙○○乃指示證人
    乙○○至其睡覺處拿取紅色的2 分半，並交代不要拿到5 分
    的等情；是故將監聽譯文內容之對話合理解讀轉換為真正之
    語意後，可知被告丙○○與證人乙○○之對話內容，應為證
    人乙○○於上午10時58分許撥打電話，要被告丙○○準備1
    塊2 分半之毒品甲基安非他命賣給「國欽」之友人（為姓名
    年籍不詳成年人），被告丙○○表示稍後回去，惟證人乙○○返回被告丙○○上址住處後，未遇見被告丙○○，乃於上
    午11時9 分再撥打電話予被告丙○○，被告丙○○即在電話
    中指示證人乙○○自行拿取2 分半毒品甲基安非他命交付該
    男子。惟此部分僅能證明證人乙○○至被告丙○○住處取走
    毒品，至於證人乙○○取走毒品後，是否與上開購毒者聯絡
    ，該購毒者是否接聽電話，並約定交付毒品地點，均無證據
    足證證人乙○○已交付毒品，而完成毒品之交易（交付）行
    為，僅能認定未遂；亦無證據足認該男子已交付價金，亦難
    認被告丙○○有販毒所得。至被告於原審法院審理時辯稱：
    上開通話內容係證人乙○○要騙取甲基安非他命，並未交付
    毒品予乙○○等語（見原審卷(二)第171 頁第6 行至第11行）
    。然若證人乙○○係要向被告詐取毒品，被告丙○○大可在
    電話中告知證人乙○○已無毒品可資提供，而搪塞之，豈有
    告知證人乙○○毒品藏放處所，並交代證人乙○○自行拿取
    之理，被告丙○○上開所辯，亦與常情相違，不足採信。
  (3)其中關於94年9 月25日上午8 時43分許起至8 時50分後不久
    止之監聽譯文部分（詳附件5 編號2 、3 所示監聽譯文內容
    ）：此部分監聽譯文應係證人許智明與被告丙○○通話內容
    之事實，業據被告丙○○於原審法院審理時供稱：「附件5
    編號2 、3 之監聽譯文內容，係證人許智明欲索討甲基安非
    他命之對話」等語（見原審卷(二)第172 頁18行至第24行）；
    核與證人許智明於原審法院審理時證述：「係持用門號0000
    000000號行動電話」等語相符（見原審卷(二)第40頁倒數第8
    行至第5 行）；復參以監聽譯文資料顯示撥打0000000000號
    行動電話之人，於94年9 月22日及25日，2 次自稱係「明仔
    」，而與證人許智明姓名之末字相同，亦與一般人率多取自
    己姓名末字為簡稱或綽號之常情相符，堪認自稱「明仔」之
    人，應係證人許智明。故證人許智明於原審法院審理時證述
    ：「上開監聽譯文資料並非我與被告丙○○之對話內容，不
    知係何人與被告丙○○聯絡」等語（見原審卷(二)第40頁倒數
    第4 行至41頁倒數第5 行），應非事實，尚難採信。其中
    上午8 時43分許，許智明以門號0000000000 號 行動電話，
    撥打被告丙○○0000000000號行動電話，欲向被告丙○○索
    討毒品，被告丙○○表示毒品很貴，豈可用討的，證人許智
    明表示瞭解上情後，被告丙○○則表示證人許智明欠錢未還
    後，告知證人許智明前去拿取，旋掛斷電話。上午8 時50
    分許，證人許智明再以上開電話撥打被告丙○○上開電話，
    並將電話交給「志仔」（應係劉航志）與被告丙○○對談，
    被告丙○○即指示「志仔」交付「1 塊3 」給證人許智明。
    參以被告丙○○於原審法院審理時供稱：「上開監聽譯文內
    容係證人許智明要索討甲基安非他命，所謂『1 塊3 』，大
    約只能吸兩口，價值300 元」等語（見原審卷第172 頁倒數
    第10行至第8 行），堪認上開監聽譯文之「塊」，係指甲基
    安非他命，「1 塊3 」係指價值300 元之甲基安非他命無訛
    。是將前開監聽譯文內容之對話暗語合理解讀轉換為真正之
    語意後，可知係被告丙○○與證人許智明、劉航志之對話內
    容，而證人許智明雖一開始係向被告丙○○索討甲基安非他
    命，然經被告丙○○表示甲基安非他命須花錢買入，豈可無
    償轉讓，證人許智明即表示瞭解此事，被告丙○○再稱毒品
    價格很貴，且許智明欠錢不還，證人許智明還是請被告給予
    毒品，被告丙○○遂要證人許智明過去找「志仔」（劉航志
    ）拿取毒品。審酌被告丙○○既拒絕無償提供甲基安非他命
    予證人許智明施用在先，且證人許智明尚有欠款未還及甲基
    安非他命價格昂貴等情，顯見被告應有販賣毒品之意，僅係
    同意許智明暫欠購買毒品之金額；況被告丙○○既已指示「
    志仔」交付300 元甲基安非他命與證人許智明，而「志仔」
    與證人許智明復在同一處所，「志仔」自無不告知以300 元
    交易毒品之理。再佐以前開監聽譯文資料，被告丙○○接獲
    最後1 通電話後，與證人許智明即無通聯紀錄，足證此次交
    易已經完成。因證人許智明尚有欠款未還，且原本係要向被
    告丙○○索討毒品，可見證人許智明之資力已生問題，是否
    有錢支付本次購買毒品，尚非無疑，且無證據證明證人許智
    明於當場或嗣後已支付300 元，尚難認被告丙○○有販毒所
    得，以為被告丙○○有利之認定。
  (4)其中關於94年10月18日16時51分許之監聽譯文內容部分（詳
    附件11編號11所示監聽譯文內容）：「劉俊成持用00000000
    00號行動電話，撥打被告丙○○所持有之0000000000號行動
    電話表示『國欽』要欠『2 塊1 』，隨後『國欽』接過劉俊
    成之電話，向被告丙○○表明其為『國欽』，被告丙○○則
    回稱拿給他，即掛上電話」，有監聽譯文內容資料可佐（見
    警(一)卷第159 頁）。參以被告丙○○於原審法院審理時供稱
    ：「附件5 編號3 監聽譯文資料所載之『1 塊3 』，係指價
    值300 元之甲基安非他命，『1 塊500 』係指比較大包的50
    0 元」（見原審卷(二)倒數第13行至第8 行、第173 頁倒數第
    8 行至第5 行），足見被告丙○○習慣以「塊」，作為甲基
    安非他命單位之暗語，堪認其與劉俊成上開對話中所指示交
    付「國欽」者「2 塊」之物品，應係指甲基安非他命，「2
    塊1 」係指大包之甲基安非他命2 包，每包500 元，合計1,
    000 元無訛。是故將前開監聽譯文內容之對話暗語合理解讀
    轉換為真正之語意後，可知被告丙○○與劉俊成之對話內容
    ，應為劉俊成於16時51分許與被告電話聯絡，並表示「國欽
    」要賒欠甲基安非他命1,000 元，隨後「國欽」接起劉俊成
    之電話，直接向被告丙○○表示其為「國欽」，被告丙○○
    確認係「國欽」要購買毒品後，同意讓「國欽」欠款，指示
    劉俊成交付1,000 元之甲基安非他命予「國欽」，而完成毒
    品交易。因「國欽」表示要先欠款，且無證據證明「國欽」
    嗣後已支付1,000 元，尚難認被告丙○○有販毒所得，以為
    被告丙○○有利之認定。
  (5)其中關於94年10月23日上午9 時許之監聽譯文內容部分（詳
    附件14編號3 所示監聽譯文內容）：「真實姓名年籍不詳、
    綽號『義仔』之成年人，以所持用之門號0000000000號行動
    電話，撥打被告所持有之0000000000號行動電話，表示其身
    上只有1,000 元，可否讓其找『阿連』拿，先『差』（即賒
    欠之意）1,000 元，初一就領錢，被告丙○○表示同意，並
    告知『義仔』過去找『阿連』拿，即掛上電話」，有監聽譯
    文內容資料可佐（見警(一)卷第172 頁）。參以被告丙○○於
    原審法院審理時坦承：「上開監聽譯文內容所指之物品係指
    甲基安非他命」等語（見原審卷(二)倒數第15行至第11行），
    足見被告丙○○與「義仔」上開對話中所指交付之物品，應
    係指甲基安非他命無訛。至被告丙○○固辯稱：「上開對話
    係請『義仔』詢問『阿連』是否有甲基安非他命」等語（見
    原審卷(二)倒數第15行至第11行）。然觀諸整體對話內容，係
    「義仔」之人主動撥打電話予被告丙○○，且無出現被告丙○○請「義仔」向「阿連」詢問甲基安非他命價格之對話；
    且若被告丙○○要向「阿連」詢價，大可直接與「阿連」聯
    絡，又何須透過「義仔」轉達，被告丙○○上開所辯，實難
    輕信。是故將前開監聽譯文內容之對話暗語合理解讀轉換為
    真正之語意後，可知被告丙○○與「義仔」之對話內容，應
    為「義仔」於上午9 時許與被告丙○○電話聯絡，希望購買
    甲基安非他命2,000 元，但身上只有1,000 元，可否先欠1,
    000 元，下月初一領錢即清償欠款，被告丙○○回稱好，請
    「義仔」直接找「阿連」拿取甲基安非他命，足認其2 人已
    達成購買2,000 元甲基安非他命之合意。惟此部分尚無證據
    足證「義仔」已前去找「阿連」拿取毒品，而完成毒品之交
    易（交付）行為，僅能認定未遂；且無證據足認「阿連」已
    代被告丙○○先收取1,000 元，或「義仔」先後共支付被告
    2,000 元價金，亦難認被告丙○○有販毒所得，以為被告丙○○有利之認定。
  (五)邇來政府為杜絕毒品氾濫，毒害人民甚深，再三宣導教民眾
    遠離毒品、媒體之報導既深且廣，對於毒品之禁絕，應為民
    眾所熟悉。又政府對於查緝施用、轉讓及販賣毒品無不嚴格
    執行，且販賣毒品罪更係重罪，設若無利可圖，衡情一般持
    有毒品者，當不致輕易將持有毒品交付他人。況第一級毒品
    海洛因、第二級毒品甲基安非他命價格不貲、物稀價昂，且
    販賣第一、二級毒品係違法行為，非可公然為之，亦無公定
    之價格，不論任何包裝，均可任意分裝增減分量，每次買賣
    價量，亦可能隨時依雙方間之關係深淺、資力、需求量及對
    行情之認知、來源是否充裕、查緝是否嚴緊，購買者被查獲
    時供述購買對象之可能性風險之評估等，因而異其標準，並
    隨時機動調整，非可一概而論，是販賣之利得，除經坦承犯
    行或價量俱臻明確外，委難查得實情，販賣之人從價差或量
    差中牟利方式雖異，其意圖營利之非法販賣行為則一，茍無
    任何利益可圖，被告丙○○實無甘冒風險，在與證人黃武南
    及綽號「阿美」、「坤俊」、「國欽」、「義仔」及「志仔
    」配偶之妹等人，並非至親之下，將毒品無償交付。從而，
    被告雖否認有販賣毒品之行為，而無法究明其之進貨價格，
    被告應有從中賺取差額利潤以圖利之意圖及事實，其主觀上
    確有牟利意圖，應堪認定。
  (六)綜上所述，本件被告連續販賣第一級及第二級毒品犯行，均
    事證明確，自應依法論科。
三、查海洛因、甲基安非他命分別係毒品危害防制條例第2 條第
    2 項第1 款、第2 款所定之第一級及第二級毒品，依法均不
    得持有、施用及販賣，被告丙○○販賣上開毒品，核其所為
    ，係犯毒品危害防制條例第4 條第1 項之販賣第一級毒品罪
    （附表1 編號1 、編號2 、編號3 、編號4） ；同條例第4
    條第6 項、第1 項之販賣第一級毒品未遂罪（附表1 編號5
    ）；同條例第4 條第2 項之販賣第二級毒品罪（附表2 編號
    3 、編號4） ；同條例第4 條第6 項、第2 項之販賣第二級
    毒品未遂罪（附表2 編號1 、編號2 、編號5） 。被告持有
    第一級毒品海洛因及第二級毒品甲基安非他命之低度行為，
    均為販賣第一級毒品海洛因及販賣第二級毒品甲基安非他命
    之高度行為所吸收，均不另論罪。按共同正犯之成立，有以
    共同犯意而共同實施犯罪構成要件之行為者，有以自己犯罪
    之意思，參與犯罪構成要件以外之行為者，有雖以幫助他人
    犯罪之意思而參與犯罪構成要件之行為者，有以自己犯罪之
    意思，事前同謀推由一部分實施犯罪之行為者，均屬之，司
    法院大法官會議釋字第109 號解釋可供參考。蓋共同正犯，
    係共同實施犯罪行為之人，在共同意思範圍內，各自分擔犯
    罪行為之一部，相互利用他人之行為，以達其犯罪之目的，
    其成立不以全體均參與實施犯罪構成要件之行為為要件。共
    同正犯之意思聯絡，不以數人間直接發生者為限，間接之聯
    絡者，亦包括在內，復不限於事前有所謀議，僅於行為當時
    有共同犯意之聯絡，於行為當時，基於相互之認識，不論明
    示通謀或相互間默示合致，以共同犯罪之意思參與，均屬之
    ；而行為分擔，亦不以每一階段皆有參與為必要，倘具有相
    互利用其行為之合同意思所為，仍應負共同正犯之責，蓋共
    同正犯，於合同意思範圍內，組成一共犯團體，團體中任何
    一人之行為，均為共犯團體之行為，他共犯均須負共同責任
    ，初無分別何一行為係何一共犯所實施之必要。（最高法院
    55年度台上字第522 號、87年度台非字第35號、85年度台上
    字第4962號、88年度台上字第2230 號 、第2858號判決、最
    高法院28年上字第3110號、73年台上字第1886號、77年台上
    字第2135號判例意旨參照）。被告丙○○與乙○○，就販賣
    第一級毒品海洛因部分；被告丙○○與乙○○、劉航志、劉
    俊成間，就販賣第二級毒品甲基安非他命部分，分別有犯意
    聯絡、行為分擔，均為共同正犯。被告丙○○就如附表1 編
    號5 ；附表2 編號1 、編號2、 編號5 所示之犯行，均已著
    手於於販賣第一級毒品海洛因或第二級毒品甲基安非他命而
    未遂，均為未遂犯。被告先後販賣第一級毒品海洛因5 次【
    4 次既遂、1 次未遂】、第二級毒品甲基安非他命5 次【2
    次既遂、3 次未遂】，時間均緊接，方法均相同，所犯又均
    屬犯罪構成要件相同之罪名，顯均係基於概括之犯意反覆為
    之，均為廢止前連續犯，均應依廢止前刑法第56條各論以情
    節較重一罪【即分別論以附表1 編號1 所示之販賣第一級毒
    品既遂罪、附表2 編號4 所示第二級毒品既遂罪】，並均依
    法加重其刑，惟因法定本刑死刑、無期徒刑部分，依法不得
    加重，僅就其餘法定刑部分加重其刑。檢察官就販賣第一級
    毒品海洛因、第二級毒品甲基安非他命犯行，雖分別僅就附
    表1 編號3 至編號5 犯行；附表2 編號3 犯行部分起訴，然
    附表1 編號1 、編號2 ，及附表2 編號1 、編號2 、編號4
    、編號5 犯行部分，分別與起訴部分有廢止前連續犯之裁判
    上一罪關係，為起訴效力所及，法院自均得加以審理。又被
    告丙○○曾因違反品危害防制條例案件，經原審法院以93年
    度簡上字第95號判決判處有期徒刑4 月確定，於93年7 月7
    日易科罰金執行完畢之事實，有台灣高等法院被告前案紀錄
    表在卷可稽，是其5 年內故意再犯本件有期徒刑以上之罪，
    為累犯，依刑法第47條第1 項規定加重其刑。但死刑、無期
    徒刑部分，依法不得加重，僅就法定刑為有期徒刑、罰金部
    分依法遞加重其刑。此外，被告丙○○連續販賣第一級毒品
    予他人施用，固戕害他人之身心，危害國人健康，但考量其
    販毒之數量不多，與販賣毒品之數量達數公斤以上大盤商之
    危害情形不同，販賣時間亦非長，且所得金額不大，與一般
    所見大規模販毒行為，顯然有別，如對被告丙○○販賣第一
    級毒品部分量處最輕之法定本刑無期徒刑，衡情仍屬情輕法
    重，客觀上顯然足以引起一般人之同情，衡情尚有可憫恕之
    處，爰就其販賣第一級毒品部分，依刑法第59條規定予以減
    輕其法定刑，且就無期徒刑、死刑以外之法定刑部分，均先
    遞加後減之例為之。被告所犯上開2 罪間，犯意各別，罪名
    互殊，應予分論併罰。
四、被告行為後，刑法部分條文業於94年2 月2 日經總統以華總
    一義字第09400014901 號令修正公布，並均於95年7 月1 日
    施行，參酌最高法院95年5 月23日刑事庭第8 次會議決議，
    新刑法第2 條第1 項之規定，係規範行為後法律變更所生新
    舊法律比較適用之準據法，於新刑法施行後，應適用新刑法
    第2 條第1 項之規定，為「從舊從輕」之比較。另於比較時
    應就罪刑有關之共犯、未遂犯、想像競合犯、牽連犯、連續
    犯、結合犯，以及累犯加重、自首減輕暨其他法定加減原因
    （如身分加減）與加減比例等一切情形，本於統一性及整體
    性原則，綜其全部罪刑之結果而為比較。茲
  (一)按修正前刑法第47條原規定「受有期徒刑之執行完畢，或受
    無期徒刑或有期徒刑一部之執行而赦免後，5 年內再犯有期
    徒刑以上之罪者，為累犯，加重本刑至二分之一」，修正後
    刑法第47條第1 項則規定「受徒刑之執行完畢，或一部之執
    行而赦免後，5 年以內故意再犯有期徒刑以上之罪者，為累
    犯，加重本刑至二分之一」，其立法理由為累犯以出於故意
    再犯者為限。最高法院97年度第2 次刑事庭庭會議決：「依
    本院95年度度第8 次第95年度第21次決議意旨，甲受有期徒
    刑之執行完畢，於5 年內故意再犯有期徒刑以上之罪，無論
    依修正前刑法第47條或修正後第47條第1 項之規定均構成累
    犯，即無有利或不利之情形，於刑法修正施行後法院為裁判
    時，無庸為新、舊法之比較。個案如有其他應依刑法第2 條
    第1 項之規定新、舊之比較情形時，依綜其全部罪刑之結果
    而比較後，整體適用法律。」。
  (二)刑法第56條連續犯之規定，業經刪除，此刪除雖非犯罪構成
    要件之變更，但顯已影響行為人刑罰之法律效果，自屬法律
    有變更，故如行為人基於概括犯意之多數行為而觸犯同一罪
    名者，依舊法規定應以一罪論，僅得加重其刑至二分之一，
    為裁判上一罪，如依新法規定，則須就各行為所犯之罪，各
    別論處後，再依數罪併罰之例，合併定其應執行之刑，依新
    法第2 條第1 項規定，比較新、舊法結果，仍應適用較有利
    於被告之行為時法律即舊法論以連續犯（最高法院95年第8
    次刑事庭會議決議參照）。
  (三)刑法第28條原規定：「2 人以上共同『實施』犯罪之行為者
    ，皆為共同正犯」，被告行為後，新法修正為：「2 人以上
    共同『實行』犯罪之行為者，皆為共同正犯」；將舊法之「
    實施」修正為「實行」。原「實施」之概念，包含陰謀、預
    備、著手及實行等階段之行為，修正後僅共同「實行」犯罪
    行為始成立共同正犯。是新法共同正犯之範圍已有限縮，排
    除陰謀犯、預備犯之共同正犯。新舊法就共同正犯之範圍既
    因此而有所變動，自屬犯罪後法律有變更，而非僅屬純文字
    修正，應有新舊法比較適用之問題。以新法為有利於被告，
    應適用新法之規定（最高法院96年度台上字第4901、4923、
    5017、5510號判決要旨參照）。
  (四)最高法院95年第8 次刑事庭會議決議：「新法施行前，犯法
    定本刑為死刑、無期徒刑之罪，有減輕其刑之原因者，新法
    施行後，應依新法第2 條第1 項之規定，適用最有利於行為
    人之法律」。本件被告所犯為毒品危害防制條例第4 條第1
    項之販賣第一級毒品罪，法定本刑為死刑或無期徒刑。既依
    刑法第59條減輕其刑。被告行為時在舊刑法，按舊刑法第64
    條第2 項規定：死刑減輕者為無期徒刑或15年以下12年以上
    有期徒刑，新刑法則規定：死刑減輕者為無期徒刑。舊刑法
    第65條第2 項規定：無期徒刑減輕者，為7 年以上有期徒刑
    ，新刑法則規定無期徒刑減輕者，為20年以下15年以上有期
    徒刑。依新法第2 條第1 項「從舊從輕」之比較，應適用有
    利於被告之行為時法。
  (五)關於定執行刑部分：修正前刑法第51條規定：「數罪併罰，
    分別宣告其罪之刑，依左列各款定其應執行者：」其中第5
    款規定：「宣告多數有期徒刑者，於各刑中之最長期以上，
    各刑合併之刑期以下，定其刑期。但不得逾20年。」修正後
    刑法第51條第5 款規定：「宣告多數有期徒刑者，於各刑中
    之最長期以上，各刑合併之刑期以下，定其刑期。但不得逾
    30 年 。」，經比較結果，修正前刑法較有利於行為人。
  (六)罰金刑部分：被告行為後，刑法第33條第5 款業已修正施行
    ；修正後刑法第33條第5 款規定「罰金：新臺幣1,000 元以
    上，以百元計算之。」，與修正前刑法第33條第5 款規定「
    罰金：1 元以上。」不同。比較新舊法結果，以舊法較有利
    於行為人。
  (七)刑法第59條部分：修正條文僅係法院就刑之酌減審認標準見
    解明文化，非屬法律變更（最高法院95年度第8 次刑事庭會
    議決議意旨參照），無庸新舊法比較。從而，因本案涉及法
    律變更，且以舊刑法有利於被告，參諸前開最高法院決議意
    旨，依新刑法第2 條第1 項前段規定，自應適用最有利於被
    告之舊刑法。
五、原審就此部分依毒品危害防制條例第4 條第1 項、第2 項、
    第18條第1 項前段、第19條第1 項，刑法第11條、第2 條第
    1 項前段、修正前刑法第28條、第56條、第47條第1 項、第
    59條、第38條第1 項第2 款，第51條第5 款、第8 款、第37
    條第2 項，並審酌被告係累犯，明知毒品戕害身心，向為政
    府嚴令禁止流通之違禁物，竟貪圖利益，任意販賣，加速毒
    品流通，戕害國人身心健康，犯罪所生危害嚴重；事後飾詞
    狡辯，否認犯行，犯罪後態度欠佳，販賣第一級毒品海洛因
    5 次，犯罪所得1 萬餘元，販賣第二級毒品甲基安非他命5
    次，尚無犯罪所得，對於毒品擴散之危害尚非至鉅，扣得之
    第一、二級毒品之重量非微等一切情狀，分別量處販賣第一
    級毒品處有期徒刑12年，販賣第二級毒品處有期徒刑9 年。
    依被告犯罪性質，認有宣告褫奪公權之必要，爰分別諭知褫
    奪公權6 年及褫奪公權4 年。裁判確定前犯數罪，依法定其
    應執行刑為有期徒刑20年、褫奪公權6 年（按褫奪公權屬於
    從刑，而從刑附屬於主刑，本案關於刑法修正前後之比較適
    用，因主刑部分適用舊刑法，故從刑部分亦應適用舊刑法，
    而無新舊法比較問題，最高法院94年度台上字第6447號判決
    可資參照，附此敘明）。
    (一)扣案之海洛因83包（不含包裝袋，合計淨重7.79公克，空
      包裝總重16.64 公克，純度14.06%，純質淨重1.10公克）
      、甲基安非他命52包（不含包裝袋，合計驗前淨重6.47公
      克、驗後淨重6.45公克），均屬毒品，均應依毒品危害防
      制條例第18條第1 項前段規定，不問屬於犯人與否，均沒
      收銷燬之。至鑑驗耗用之部分，既均已滅失，自無庸宣告
      沒收銷燬。
    (二)扣案之海洛因包裝袋83個、甲基安非他命包裝袋52個、門
      號0000000000號及未扣案之0000000000號行動電話各1 支
      （均不含SIM 卡），均屬被告丙○○所有；扣案之000000
      0000號行動電話及未扣案之0000000000號行動電話各1 支
      （均不含SIM 卡），分別屬共犯乙○○、劉俊成所有，亦
      經被告丙○○及證人乙○○於偵查中陳述在卷（見偵(一)卷
      第8 頁倒數第12行至第10行、原審卷(一)第129 頁倒數第2
      行至第130 頁第3 行、第169 頁第14行至第19行），且分
      係供被告丙○○或共犯乙○○、劉俊成共同犯本件販賣毒
      品所用之物，均應依毒品危害防制條例第19條第1 項前段
      規定，宣告沒收（其中門號0000000000號、0000000000號
      行動電話，依共犯連帶沒收之法理，併於宣告被告丙○○
      罪刑項下沒收之；上開除門號0000000000號、0000000000
      號號行動電話未扣案外，其餘物品因均已扣案，故毋庸再
      為全部或一部不能沒收，追徵其價額之諭知）；未扣案之
      門號0000000000號行動電話、門號0000000000號行動電話
      各1 支（均不含SIM 卡），如全部或一部不能沒收，被告
      丙○○應與共犯劉俊成連帶追徵其價額。至夾鏈袋2 大包
      （共1309個）部分，係被告所有供預備販賣第一、二級毒
      品所用之物，應依刑法第38條第1項 第2 款規定，宣告沒
      收。至上開應沒收之行動電話門號，均非各該行動電話持
      用人所申請，有遠傳電信股份有限公司及和信電訊股份有
      限公司門號基本資料查詢在卷可參（見原審卷(一)第71頁、
      第72頁、第78頁、第79頁），且查無證據足認插置於各該
      行動電話之SIM 卡係上開持用行動電話之人所有，爰均不
      諭知沒收〔遠傳電信股份有限公司及和信電訊股份有限公
      司函釋意旨均謂「SIM 卡於申辦手續完成時即為甲辦人所
      有」「退租或拆機時不需繳回。」經查0000000000號之承
      租人係「KC AMIB 」「石惠琦」；0000000000號之承租人
      係「李敬隊」「劉伯宣」「李明輝」「DHAVMKL EVEWR 」
      有遠傳電信股份有限公司96年12月23日遠傳（企營）字第
      0961120 3277號函可證。0000000000號之承租人係「王建
      業」「TEET HUEI HAIEH 」；0000000000號之承租人係「
      黃微茹」「Lide xa Jutxm 」「莊尚偉」，有和信電訊股
      份有限公司函91年1 月11日和信（企營）字第0972010017
      7 號函可證。〕。
    (三)扣案之殘渣袋4 個、吸管2 支、針筒23支，其中除針筒21
      支外，其餘扣案物，固均有海洛因殘留，有高雄醫學大學
      附設中和紀念醫院檢驗報告7 份在卷可憑（見原審卷(一)第
      88頁、第89頁、第93頁至第97頁）；惟因被告丙○○確有
      施用海洛因之行為，是上開物品亦有可能係供被告丙○○
      施用或預備施用毒品之用，且乏積極證據證明上開物品與
      本件被告丙○○販賣毒品犯行有關，爰均不諭知沒收。
    (四)扣案之香煙4 支、七星牌香煙190 包、帳單5 張、汽車鑰
      匙2 支、門號0000000000號、0000000000號行動電話部分
      ，被告否認與販賣毒品有關，檢察官復未能舉證證明上開
      物品確與本件販賣毒品之犯行有何關聯，爰均不諭知沒收
      。
    (五)被告販賣第一級毒品所得16,500元，應依毒品危害防制條
      例第19條第1 項規定沒收（其中6,500 元部分，與乙○○
      連帶沒收之），如全部或一部不能沒收時，以被告財產抵
      償之（其中6,500 元部分，以其與乙○○之財產連帶抵償
      之）。另扣案之現金31,200元，被告否認與販毒行為有關
      ；且證人即被告丙○○之前配偶郭文葉於原審法院審理時
      證稱：「於94年12月12日晚間，在高雄縣岡山鎮○○路96
      號住處，交付現金3 萬元予被告丙○○，作為繳交汽車貸
      款之用」等語（見原審卷(二)第61頁到數第2 行以下、第62
      頁第1 行至第4 行、第10行至第13行）。參以上開31,200
      元係在94年12月13日被查扣，而與證人郭文葉交付3 萬元
      予被告丙○○之日期，僅相隔1 日，是上開扣案之31,200
      元，亦不無可能包括證人郭文葉所交付之3 萬元在內。且
      查無其他證據足以證明上開31,200元係被告丙○○販賣毒
      品所得或與販賣毒品之犯行有關，爰不諭知沒收。此部分
      認事用法尚無不合，量刑亦稱妥適，被告上訴意旨否認犯
      販賣毒品罪，辯以充其量僅成立轉讓毒品罪，空言指摘原
      判決不當，並無可取，為無理由，應予駁回。檢察官就丙○○所犯販賣第一級毒品部分上訴意旨「被告販賣第一級
      毒品之犯行情節非輕，甚至有施用者致死之情，原審適用
      刑法第59條規定予以酌減，顯有違誤。」等語指摘原判決
      不當，然查依前揭所認定被告丙○○販賣第一級毒品海洛
      因部分，其數量難謂繁多且有部分尚無所得，如量處最輕
      之法定本刑無期徒刑，衡情仍屬情輕法重，客觀上顯然足
      以引起一般人之同情，衡情尚非無可憫恕之處，檢察官此
      部分指摘自無可取，應予駁回。
乙、被告丙○○不另為無罪、被告甲○○無罪及免訴判決部分：
一、公訴意旨略以：被告甲○○前因違反毒品危害防制條例案件
    ，經原審法院判處有期徒刑1 年1 月確定，於94年6 月17日
    執行完畢。詎猶不知悔改，與被告丙○○明知海洛因、甲基
    安非他命（起訴書誤載為安非他命）分別係毒品危害防制條
    例第2 條第2 項第1 款、第2 款所列之第一級、第二級毒品
    ，不得販賣，渠等仍共同基於販賣海洛因及甲基安非他命營
    利之概括犯意聯絡，於附表3 所示時間、地點（被告丙○○
    不含前開判決有罪部分），以被告丙○○所持用之門號0000
    000000號行動電話，與黃武南等人聯絡交易毒品事宜，並以
    第一級毒品海洛因每小包500 元至2,000 元之價格、第二級
    毒品甲基安非他命每小包500 元之價格，或以交換菸酒等方
    式交易，而販售第一級毒品海洛因及第二級毒品甲基安非他
    命予黃武南等人數次。嗣於94年12月13日上午9 時40分許，
    為警持搜索票，在被告丙○○之高雄縣路竹鄉○○路352 巷
    49弄3 號、被告甲○○之高雄縣路竹鄉○○路474 巷55號住
    處，分別查獲。認被告丙○○就前開判決有罪以外之其餘部
    分、甲○○就附表3 所示犯行，共同觸犯毒品危害防制條例
    第4 條第1 項之販賣第一級毒品；同條例第4 條第2 項販賣
    第二級毒品罪嫌等語。
二、公訴人認被告丙○○、甲○○共同觸犯連續販賣第一級毒品
    海洛因、第二級毒品甲基安非他命之罪嫌，係以證人乙○○
    、黃武南於警詢及偵查中之證詞、證人黃武南、許智明、林
    世祥於警詢之證述、監聽譯文內容及扣案毒品等，為論據。
    訊據被告丙○○、甲○○均否認有共同販賣第一級毒品海洛
    因、第二級毒品甲基安非他命之罪嫌，均辯稱：扣案之海洛
    因及甲基安非他命均係供自己施用，均未販賣海洛因或甲基
    安非他命予如附表3 所示之人等語。
三、按犯罪事實應依證據認定之，無證據不得認定犯罪事實；不
    能證明被告犯罪者，應諭知無罪之判決，刑事訴訟法第154
    條第2 項、第301 第1 項分別定有明文。又認定犯罪事實所
    憑之證據，雖不以直接證據為限，間接證據亦包括在內，然
    而無論直接或間接證據，其為訴訟上之證明，須達於通常一
    般之人均不致有所懷疑，而得確信其為真實之程度者，始得
    據為有罪之認定（最高法院76年臺上字第4986號判例意旨可
    資參照）。次按92年9 月1 日施行之新修正刑事訴訟法第
    154 條證據裁判主義之規定，乃揭櫫國際公認之刑事訴訟無
    罪推定原則，為修正刑事訴訟法保障被告人權之重要指標，
    法院自應嚴守此一原則，在檢察官所舉證據及法院依法定職
    權調查所得之證據，足以證明被告有罪之前，自應推定其無
    罪。若所得證據其為訴訟上之證明，尚未達於通常一般人均
    不致有所懷疑，而得確信其為真實之程度者，自不能為有罪
    之認定，此為上開無罪推定原則之當然闡釋，自不能因犯罪
    之調查難易不同而有異，其理甚明。又施用毒品者所稱其向
    某人買受毒品之指證，不得作為有罪判決之唯一證據，仍須
    調查其他必要之證據，以察其是否與事實相符，為最高法院
    歷年來之見解，良以毒品買受者之指證，其憑信性於通常一
    般人已有所懷疑，尚難確信其為真實。況依毒品危害防制條
    例第17條之規定，其供出毒品來源而破獲者，復得減輕其刑
    ，則其指證之真實性猶有疑慮，是施用毒品者之指證，其真
    實性有待其他必要證據加以補強。茲所謂必要之補強證據，
    固不以證明販賣毒品犯罪構成要件之全部事實為必要，但以
    與施用者之指證具有相當之關聯性為前提，其經與施用者之
    指證綜合判斷，已達於通常一般人均不致有所懷疑，而得確
    信施用者之指證為真實者，始得為有罪之認定，此為無罪推
    定原則之必然推演（最高法院93年度台上字第6750號判決意
    旨參照）。又按案件曾經判決確定者，應為免訴之判決，並
    得不經言詞辯論為之，刑事訴訟法第302 條第1 款、第307
    條分別定有明文。又此項原則關於實質上一罪或裁判上一罪
    ，均有其適用。連續犯係裁判上一罪，其一部分犯罪事實曾
    經判決確定者，其效力當然及於全部，故檢察官復將其他部
    分重行起訴，亦應諭知免訴之判決（最高法院49年台非字第
    20號判例參照）。
四、經查：
  (一)被告丙○○部分：
  1.證人許智明於警詢時之證述部分，無證據能力，業經認定如
    前，故不再贅述。
  2.關於販賣第一級毒品海洛因予乙○○部分：
  (1)乙○○於警詢陳稱：「向被告丙○○（綽號「龍哥」）購買
    500 元毒品1 次」（見警(一)卷第19頁第1 行至第4 行），然
    均未明確陳述向被告丙○○購買毒品之時間、地點、種類，
    尚難據以認定被告丙○○確有販賣海洛因予乙○○之犯行。
    另乙○○偵查中陳稱：「曾於94年12月10日，以所持之門號
    0000000000號行動電話，撥打被告之門號0000000000號行動
    電話，向被告丙○○購買過海洛因1 次」等語（見偵(一)卷第
    9 頁）；核與證人乙○○於偵查中證稱：「曾於94年8 月間
    某日，以所持用之門號0000000000號行動電話，撥打被告丙○○之0000000000號行動電話，向被告洪榮龍購買海洛因50
    0 元」等語（見偵(一)卷第141 頁倒數第10行至第142 頁第5
    行），不論係購買時間、持用與被告丙○○聯絡之行動電話
    號碼，均有不符，已非無疑。
  (2)另被告與證人乙○○94年11月5 日19時25分許（即附件3
    編號1） 、94年11月6 日上午9 時15分許（即附件3 編號2
    ）之監聽譯文資料（見警(一)卷第189 頁、第191 頁），其語
    義不清，且未具體提到販賣毒品情事。94年9 月22日上午
    9 時49分許（即附件2 編號1） 之監聽譯文資料（見警卷(一)
    第118 頁），其語義不清，亦未具體提到販賣毒品情事。
    附件13（94年9 月28日起至94年11月6 日止）之監聽譯文資
    料（見警(一)卷第124 頁、135 頁、138 頁、140 頁、178 頁
    、181 頁至183 頁、第186 頁、第190 頁），或係渠等提及
    其他人販賣毒品之事；或係與毒品交易無關之事；或其談話
    內容語意不清，均無法判斷與渠等毒品交易有關。況本件亦
    查無其他補強證據證明被告丙○○於94年8 月間某日，或94
    年12月10日，曾販賣毒品海洛因予證人乙○○，且檢察官就
    此部分之犯行（即附表3 編號1） ，亦未提出積極證據證明
    ，故此部分之犯行，即無法證明。
  3.證人黃武南於偵查中證稱：「自93年12月初某日起至94年12
    月6 日或8 日止，均以門號0000000000號行動電話連絡被告
    丙○○購買海洛因多次，每次購買500 元、1,000 元或1,50
    0 元不等」等語（見偵(一)卷第5 頁第11行至第20行、倒數第
    2 行以下）。另證人黃武南自94年10月17日起至94年11 月9
    日止，確實多次持用0000000000號行動電話，與被告丙○○
    聯絡之事實，亦有監聽譯文資料附卷可稽（見警(一)卷第156
    頁、第157 頁、第159 頁、第165 頁、第166 頁、第176 頁
    、第194 頁，及附件4 所示監聽譯文資料）。且其中附件編
    號1 至編號4 之監聽譯文，確可佐證被告丙○○曾販賣海洛
    因予證人黃武南，並經法院認定如前。惟：
  (1)94年10月21日上午9 時17分許起至上午9 時43分許後不久間
    （即附件4 編號5 、6 部分）之監聽譯文內容：「證人黃武
    南表示綽號『水清』之人，因施用毒品後死亡，被告丙○○
    告知證人黃武南要推說什麼事情都不清楚，不要亂講話，電
    話內容要清除乾淨」等語。整體而言，證人黃武南及被告丙○○係商討「水清」因施用毒品死亡應如何因應，然未談及
    毒品交易之事。
  (2)94年10月21日上午9 時17分許起至上午9 時30分許後不久間
    （即附件12）之監聽譯文內容：「證人黃武南向被告丙○○
    表示，『水清』在其住處連續施用2 次毒品後死亡，被告丙○○告知證人黃武南，千萬不能說出毒品來源，可對外宣稱
    『水清』係來借廁所，在廁所突然暴斃」等語。整體而言，
    被告丙○○與證人黃武南係商討「水清」因施用毒品死亡之
    事，應如何對外圓謊，然未談及毒品交易之事。
  (3)自94年10月23日15時26分許起至15時28分許止之監聽譯文內
    容部分（詳附件4編號7、附件12編號3、附件10編號2所示監
    聽譯文內容）：「15時26分許，證人黃武南以持用之0000
    000000號行動電話，撥打被告丙○○所持有之0000000000號
    行動電話欲向被告丙○○購買『2 分半』之毒品，當時被告
    丙○○電話係由不詳男子接聽，該男子告以撥打門號0936開
    頭之行動電話與被告丙○○聯絡，證人黃武南回稱好，該男
    子即告知證人黃武南，看情況如何，再請被告丙○○與其聯
    絡，旋即掛斷電話。15時27分許，證人黃武南再以其持用
    之上開電話，撥打被告丙○○所持有之0000000000號行動電
    話表示要再拿『2 分半』，被告丙○○告知證人黃武南前去
    五福宮，即掛斷電話。15時28分許，被告丙○○以所有之
    0000000000號行動電話，撥打其所使用之0000000000號行動
    電話，詢問持用其0000000000號行動電話之前開不詳男子，
    『南仔』是否已經過去？如果『南仔』過去，拿『7 千的2
    分半』給『南仔』，該不詳男子詢問是否收現金？被告丙○○回稱是，並表示『南仔』欠錢，價格算高一點。」酌以上
    開3 通電話分別係在15時26分、27分及28分互相撥打，時間
    甚為接近，且於該期間內亦無其他電話與上開3 門號之行動
    電話有通聯情形；並參以通話內容均係聯絡拿取「2 分半」
    之毒品；及證人黃武南姓名之末字為「南」，而與一般人極
    可能以其姓名末字、取其為綽號為「南仔」之常情相符，足
    認「南仔」應係指證人黃武南無訛。整體而言，證人黃武南
    應係欲向被告丙○○購買海洛因2 分半，然電話中，除被告
    丙○○指示該不詳男子向證人黃武南收7,000 元，並表示證
    人黃武南曾賒欠，所以價錢算高一點外，並無被告丙○○與
    證人黃武南對價金達成合意之對談內容；復參以證人黃武南
    於94年10月17日及18日向被告丙○○購買海洛因2 分半價格
    約為5,000 元（見貳「甲二(三)(3)」之說明），然僅過數日，
    被告丙○○即將價格調高為7,000 元，證人黃武南是否願意
    接受上開價格，已非無疑。況被告丙○○在電話中表示證人
    黃武南尚有欠款未還，所以價格要算高一點，並交代該男子
    要收現金等語。則在證人黃武南前債未清，被告丙○○要求
    付現之情況下，證人黃武南是否有能力再支付7,000 元購買
    毒品，被告丙○○是否同意讓證人黃武南繼續賒欠等，亦有
    可疑。且無其他證據足證證人黃武南確已同意以7,000 元向
    被告丙○○購買海洛因2 分半，而達成買賣合意，此部分之
    犯行，即無法證明。
  (4)前開「(1)至(3)」以外，起訴書所載被告丙○○販賣第一級毒
    品海洛因部分，除有證人黃武南之上開偵查中之證述外，並
    無其他補強證據證明被告有此部分之犯行，故此部分之犯行
    ，亦無法證明。
  4.關於販賣第二級毒品甲基安非他命予證人許智明部分：
  (1)附件5 部分：此部分應係證人許智明與被告通話內容（理由
    詳如「貳甲二(四)(3)」所載）。其中94年9 月22日上午9 時22
    分許（即附件5 編號1） 之監聽譯文內容，整體而言，並無
    明確具體提及購買毒品之事，況上開對話內容，縱認係證人
    許智明友人欲以彩色行動電話，向被告丙○○換取毒品，但
    因被告丙○○在電話中，並未具體表示同意，反而請證人許
    智明持該行動電話至他處跟另1 人商談，則被告丙○○既未
    在電話中與證人許智明達成毒品交易合意，且亦無證據證明
    證人許智明嗣後與另1 人達成行動電話換取毒品之合意，尚
    難認被告丙○○有販賣毒品之犯行。
  (2)除前開「(1)」外，起訴書所載被告販賣第二級毒品甲基安非
    他命罪嫌部分，證人許智明於原審法院審理時證稱：「未曾
    向被告買過甲基安非他命」等語（見原審卷(二)第37頁9 行至
    第12行），是亦無其他補強證據證明被告丙○○有此部分之
    犯行，故此部分之犯行，亦無法證明。
  5.關於販賣第一級毒品海洛因予證人林世祥部分：
  (1)附件6 部分，係證人林世祥與被告丙○○通話內容之事實，
    業據被告丙○○於原審法院審理時供稱：「附件6 之監聽譯
    文內容，係證人林世祥吃藥後亂問之對話」等語（見原審卷
    (二)第172 頁倒數第7 行至第2 行）；核與證人林世祥於原審
    法院審理時證述：「平日自稱『祥仔』，家用電話號碼為00
    -0000000號」等語相符（見原審卷(二)第44頁倒數第13行至第
    6 行），應堪認定。是證人林世祥明於原審法院審理時證述
    ：「上開監聽譯文資料並非其與被告之對話內容」等語（見
    原審卷(二)第49頁第10行至第16行），應非事實，尚難採信。
    其中94年10月2 日上午8 時48分許（即編號1） 之監聽譯
    文內容，並未具體、明確表示欲購買毒品，況縱認證人林世
    祥（自稱「祥仔」）表示要購買毒品，但因被告丙○○表示
    要拿到一定數量，否則不賣，林世祥回稱好等語後（見警(一)
    卷第129 頁），雙方則無通聯對話紀錄，則證人林世祥是否
    已與被告丙○○達成買賣毒品之合意即乏積極證據證明，尚
    難認被告丙○○業與林世祥達成買賣毒品之合意，而有販賣
    毒品之犯行。94年10月2 日19時39分許（即編號2） 之監
    聽譯文：「林世祥欲拿古錢幣與被告丙○○交換毒品，被告
    丙○○表示馬上回去」，然嗣後雙方即無對話通聯紀錄，亦
    無其他相關之證據資料可資審認，無積極證據足證其2 人確
    有達成買賣毒品合意，自難認被告丙○○有販賣毒品之犯行
    。
  (2)除前開述外，起訴書所載被告丙○○販賣第一級毒品海洛因
    部分，因證人林世祥於原審法院審理時證稱：「未曾向被告
    買過毒品」等語（見原審卷(二)第41頁倒數第5 行至第2 行）
    ，亦無其他補強證據證明被告有此部分之犯行，故此部分之
    犯行，亦無法證明。
  6.檢察官雖認被告丙○○除前開判決有罪部分外，另有販賣第
    一級及第二級毒品犯行，惟此部分之犯行，除監聽譯文內容
    外，並無其他補強證據足資佐證。因檢察官所提出之證據，
    均無法達於通常一般人均不致有所懷疑，而得確信其指證為
    真實，依前開判決及判例意旨，尚無法認定被告丙○○另有
    連續販賣第一級及第二級毒品罪嫌。又不能證明犯罪，本應
    為無罪判決之諭知，惟檢察官認此部分之犯行如果成罪，與
    前開起訴論罪科刑部分，分別具有廢止前連續犯之裁判上一
    罪關係，爰均不另為無罪判決之諭知。
  (三)被告甲○○部分：
  1.94年12月13日下午1 時許，經警持搜索票在被告甲○○高雄
    縣路竹鄉○○村○○路474 巷55號住處搜索，當場自被告甲○○上址住處扣得白粉1 包、針筒2 支；嗣經被告甲○○同
    意，前往被告甲○○所使用而停放在高雄縣路竹鄉○○村○○路97號前之車牌號碼J3-6019 號自用小客車內，扣得白粉
    24包、晶體25包，有前揭物品扣案足憑，並有搜索票、搜索
    及扣押筆錄、扣押物品目錄表、扣押物品收據、自願性同意
    搜索筆錄、蒐證照片2 張在卷可稽（見警(一)卷第80頁至第91
    頁、第114 、115 頁）。又於被告甲○○上開住處及車輛內
    扣得之疑似海洛因粉末及甲基安非他命晶體各25包，經鑑驗
    均含第一級毒品海洛因（25包合計淨重1.73公克，空包裝總
    重5.43公克，純度10.59%，純質淨重0.18公克）；含第二級
    毒品甲基安非他命成分（25包合計驗前淨重1.25公克、驗後
    淨重1.23公克），有法務部調查局95年3 月24日調科壹字第
    000000000 號鑑定通知書、高雄醫學大學附設中和紀念醫院
    報告編號0000-000號檢驗報告各1 份在卷可參（見偵(一)卷第
    92頁、第112 頁）。且被告甲○○亦坦認上開扣案之毒品均
    屬其所有等語（見原審卷(一)第130 頁第1 行至第3 行），是
    被告甲○○持有上開毒品之事實，應堪認定。
  2.被告甲○○前於91年間，因施用毒品案件，經原審法院裁定
    送觀察、勒戒後，認有繼續施用毒品傾向，再裁定送強制戒
    治，期間歷經停止戒治處分、撤銷停止戒治處分後，於93年
    5 月26日執行完畢釋放；又因於本件查獲當日（即94年12月
    13日）下午5 時50分許（即為警採尿時）回溯24時內之某2
    個時點，在上址住處，各施用第一級毒品海洛因、第二級毒
    品甲基安非他命1 次，經原審法院以95年度訴字第524 號判
    決，分別判處有期徒刑8 月、4 月，應執行有期徒刑10月確
    定之事實，有台灣高等法院被告前案紀錄表、台灣高雄地方
    法院95年度訴字第524 號判決在卷可參。足認被告甲○○確
    曾因施用第一、二級毒品案件，經法院裁定觀察勒戒、強制
    戒治及論罪科刑，是被告甲○○辯稱有施用海洛因及甲基安
    非他命之習慣，尚非無據。
  3.按持有毒品之原因眾多，或施用，或販賣，如欲認定被告甲○○有販賣毒品之犯行，須先證明被告甲○○有營利之意圖
    。而持有毒品數量之多寡，雖可判斷持有毒品之數量是否超
    出被告甲○○施用毒品之範圍，而據以認定被告甲○○是否
    基於營利意圖而持有毒品，惟此係判斷標準之一，尚無法因
    持有毒品數量（包數與實際重量），即認被告甲○○有販賣
    毒品之犯行。
  (1)被告甲○○於警詢時供稱：「（問：本局警員電話監察亦發
    現綽號『龍哥』之丙○○曾分別連續於94年12月4 日13時8
    分及13時12分以其所持用之行動電話門號0000000000號撥打
    0000000000號行動電話門號與你聯絡，電話中你與丙○○雙
    方談論到販賣毒品及記帳等事，你又如何辯解？）毒品是綽
    號『龍哥』之丙○○所有，也是他在販賣，我只是幫他送毒
    品而已」；核與其於本院羈押訊問時供稱：「只有向被告丙○○要過海洛因及甲基安非他命，未曾幫忙運送過毒品」等
    語明顯不符（見聲羈卷第6 頁倒數第5 行至第3 行）。是其
    就有無幫忙被告丙○○交付毒品予購買毒品者乙節，前後供
    述已有不一。況遍查全卷，並無警員所指渠等於94年12月4
    日之通聯或監聽譯文資料，可資佐證被告2 人確有於上開日
    期討論販毒及記帳之對談，故究竟被告2 人於上開日期是否
    真有電話聯絡，及於電話中之對談內容為何，均無從得知；
    且被告甲○○係於何時、運送何種毒品至何處、交付予何人
    等情，均未見明確，是其上開供述是否與事實相符，已非無
    疑。另被告甲○○於94年9 月21日22時32分許，以門號0000
    000000號行動電話撥打被告丙○○所持有之門號0000000000
    號行動電話（即附件1） 之監聽譯文資料：「被告甲○○表
    示要向被告丙○○拿取物品，被告丙○○拒絕交付，並出言
    責罵被告甲○○」等語（見警(一)卷第117 頁）。整體而言，
    係被告甲○○向被告丙○○索討物品，而為被告丙○○斷然
    拒絕，並出言責罵，上開對話內容，尚難認與被告2 人共同
    販賣毒品之犯行有關。又被告甲○○嗣於94年10 月23 日中
    午12時31分許，以門號0000000000號行動電話，撥打被告丙○○上開行動電話（即附件9 編號1） 之監聽譯文資料：「
    被告甲○○表示沒有東西了，被告丙○○則表示隨後即回去
    」等語（見警(一)卷第174 頁），通話中所示之物品（東西）
    究竟為何，已有疑問，縱認被告甲○○所稱之東西係毒品，
    而告知被告丙○○已無毒品，然被告丙○○僅表示隨後回去
    ，並無後續之監聽譯文資料可資參酌渠等有共同販賣毒品之
    犯行。況若被告2 人已無毒品，自無毒品可資共同販賣可言
    ，是上開對話內容，難認與被告2 人有共同販賣毒品之犯行
    。
  (2)證人乙○○於警詢及偵查中陳稱：「甲○○（綽號「阿連」
    ）是替被告丙○○販賣海洛因，代價是被告丙○○讓被告甲○○免費施用毒品，被告甲○○手上若無毒品，會撥打電話
    請我聯絡被告丙○○」等語（見警(一)卷第19頁倒數第2 行至
    第20頁第5 行）。證人乙○○並無片言隻字言及被告甲○○
    究替被告丙○○於何時地、販賣若干數量、價格之何種毒品
    予何人等情。證據證明力之判斷，雖屬事實審法院之職權，
    然仍應受經驗法則與論理法則所支配，此觀刑事訴訟法第15
    5 條第1 項規定即明。本諸證據資料愈豐富，愈有助於真實
    之發現，而書證、物證、勘驗等非供述證據，具有客觀、不
    變易之特性，供述證據則常受供述者之記憶力、觀察認知角
    度、自由意志變化、表達能力程度及筆錄記載之簡略等主、
    客觀不確定因素，影響其真實性，是就認定事實所憑之證據
    以言，非供述證據之價值判斷，通常高於供述證據。倘經合
    法調查之供述及非供述證據，均存於訴訟案卷而可考見時，
    自不能僅重視採納供述證據，卻輕忽或完全疏略非供述證據
    ，否則其證明力判斷之職權行使，即難認合於經驗法則與論
    理法則。（最高法院96年度台上字第1626號判決意旨）上述
    各語，無非證人乙○○個人之意見或推測之詞，難以判斷其
    所述是否與事實相符，尚難據此即認被告甲○○有販賣毒品
    之犯行。
  (3)證人黃武南於偵查中證稱：「被告甲○○係被告丙○○之手
    下，均以門號0000000000號行動電話聯絡購買毒品，他們使
    用多支電話聯絡毒品買賣，撥打同1 支電話有時是被告丙○○、有時是被告甲○○接聽，而由接到電話之人拿毒品出來
    賣，每次購買500 元至1,500 元不等」等語（見偵(一)卷第5
    頁第13行以下）；核與證人黃武南於原審法院審理時所證陳
    ：「曾與被告甲○○一起購買毒品，未曾向被告甲○○購買
    海洛因、甲基安非他命」等語不符（見原審卷(二)第55頁第4
    行至第7 行、第59頁倒數第8 行至第5 行）。茲證人黃武南
    就被告甲○○究於何時地、販賣若干數量、價格之毒品等情
    ，此項供述證據既常受供述者之記憶力、觀察認知角度、自
    由意志變化、表達能力程度及筆錄記載之簡略等主、客觀不
    確定因素，影響其真實性，是就認定事實所憑之證據以言，
    非供述證據之價值判斷，通常高於供述證據。上揭證人黃武
    南於偵查中所證，並無明確之證述內容，難以判斷其所述是
    否與事實相符。況遍查全卷，亦無證人黃武南以上開行動電
    話與被告甲○○談論購買毒品之監聽譯文資料可資佐證，是
    尚難以證人黃武南於偵查中泛證稱被告甲○○幫忙被告丙○○販賣毒品，曾向被告甲○○購買毒品多次等語，即認被告
    2 人共同販賣毒品。
  (4)證人林富雄於警詢及偵查中均未證述被告甲○○有販賣毒品
    之犯行；且於原審法院審理中亦證稱：「只見過被告甲○○
    施用毒品，未曾見過被告甲○○販賣毒品」等語（見原審卷
    (二)第99頁倒數第2 行至第100 頁第4 行），是依證人林富雄
    之前開證述，亦難認被告甲○○有何販賣毒品之犯行。
  (5)被告甲○○之指定辯護人即本院公設辯護人李佩娟請求詰問
    證人即共同被告丙○○，97年6 月10日本院審理時檢辯雙方
    交詰問丙○○，據丙○○結證稱：「與甲○○是朋友關係，
    甲○○的毒品非我供應，我與他無關。甲○○曾因薪水尚未
    發下而向我索討毒品，但我未曾供甲○○毒品，也不知道甲○○有施用第一級毒品，他的毒品不是向我買的」，「附件
    14編號3 之通信譯文中的『阿義（義仔）』我認識是我鄰居
    ，這通電話是他打給我的，通話內容我忘記了。他是向我索
    討毒品，但我無毒品，只好以『去找阿連（即甲○○）看看
    』推辭之。他沒有錢，是無償索討，施用毒品者常會互相索
    討，事後是否有去找甲○○，我不知道。」「另『劉航志』
    者，是我以前認識的人，他若無毒品施用就會向我要，是故
    稱呼我『爸爸』。故我答應要給劉航志用，他自己藥癮發作
    就會去拿。」等語。又綽號「義仔」之人雖曾與被告丙○○
    達成買賣第二級毒品甲基安非他命合意，並約定由「義仔」
    自行前往找「阿連」拿取甲基安非他命（即附表2 編號5 之
    犯行部分，參見附件14編號3 監聽譯文資料），惟綽號「阿
    連」之人為被告甲○○無訛，仍查無證據足證「義仔」與被
    告丙○○達成毒品買賣合意後，已向被告甲○○拿取甲基安
    非他命，或被告甲○○與被告丙○○就此部分之犯行，有犯
    意聯絡、行為分擔，即難據此即認被告甲○○有販賣毒品之
    犯行。
  (6)又一般施用毒品者為應付自身吸食之需求，且大量購買可獲
    得較優惠之價格，本會有1 次購入多量毒品之可能，並可避
    免毒品斷貨之風險，參以被告甲○○自91年起即染有施用海
    洛因及甲基安非他命之毒癮，先後經法院裁定送觀察勒戒、
    強制戒治及判處罪刑；並於本件被查獲後，復因施用海洛因
    及甲基安非他命之犯行，經原審法院以95年度訴字第4510號
    判決判處有期徒刑1 年，上訴後，經本院以96年度上訴字第
    513 號判決駁回上訴確定，有上開被告甲○○前案紀錄表可
    參。顯見被告甲○○並未因歷次施用毒品之犯行被查獲，而
    戒斷毒癮。是以其染有毒癮多年之客觀情況以觀，其1 次購
    買海洛因、甲基安非他命各20餘包供自己施用，亦非無可能
    。況查獲之海洛因、甲基安非他命各25包之淨重合計分別為
    1.73公克、1.23公克，被告甲○○既有施用之需求，則其購
    買上開毒品供自己，以解毒癮，核與經驗法則及論理法則不
    相違背，被告所辯，尚非無據。
  (7)此外，依公訴人所舉卷存證據及本院調查之結果，復查無其
    他積極事證可資認定被告甲○○持有上開第一、二級毒品確
    係為販賣而持有上開毒品，不能證明被告犯罪，自應為被告
    無罪之諭知。
  4.又依刑事訴訟法第267 條、第268 條規定，刑事裁判採訴訟
    主義，法院應就已經起訴及起訴效力所及之犯罪事實全部加
    以審判，將審判結果之裁判主旨記載於判決書之主文欄，以
    回應起訴之請求。故檢察官以實質上一罪起訴者，法院審理
    結果，如認其中一部有罪，他部無罪、免訴或不受理，其判
    決主文固僅須記載有罪部分，以為單一刑罰權之宣示，而就
    其餘部分於理由欄敘明毋庸於主文欄另行諭知之理由，即為
    已足；但如認一部應免訴或不受理，他部無罪，則應全部於
    主文內加以記載，始足以表示已就起訴事實全部加以裁判，
    以符訴訟主義之本旨（最高法院55年度第4 次民刑庭總會決
    議、96年度台非字第129 號判決意旨參照）。是本件起訴書
    證據並所犯法條欄固未記載被告甲○○另涉有毒品危害防制
    條例第11條第1 項及第2 項之持有第一級、第二級毒品罪嫌
    ，惟依上開起訴事實觀之，起訴範圍亦包括被告甲○○持有
    第一級、第二級毒品部分，而本件被告甲○○確實持有第一
    級毒品洛因、第二級毒品甲基安非他命各25包之行為，已如
    前述，雖無證據足以證明其係意圖販賣而販入或基於意圖販
    賣之意思而持有上開海洛因及甲基安非他命，然揆諸前揭說
    明，法院除應就被告被訴販賣第一級毒品海洛因、第二級毒
    品甲基安非他命部分，諭知無罪判決外，仍應就其上開持有
    海洛因、甲基安非他命各25包之犯行予以審理。另按案件曾
    經判決確定者，應諭知免訴之判決，刑事訴訟法第302 條第
    1 款定有明文。次按案件曾經判決確定者，應為免訴之判決
    ，此項原則關於實質上一罪或裁判上一罪，均有其適用（最
    高法院60年台非字第77號判例意旨可資參照）。復按刑法上
    所謂吸收犯，係指一罪所規定之構成要件，為他罪構成要件
    所包括，因而發生吸收關係者而言。如意圖供自己施用而持
    有毒品，進而施用，則其持有之低度行為，當然為高度之施
    用行為所吸收，不另論以持有毒品罪（最高法院90年度台非
    字第174 號判決意旨可資參照）。查被告甲○○本有施用海
    洛因、甲基安非他命之習慣，其持有上開毒品係供自己施用
    ，業據其供述在卷（見原審卷(一)第129 頁倒數第2 行以下）
    。被告甲○○持有第一級毒品海洛因、第二級毒品甲基安非
    他命之低度行為，自應分別為其施用第一級毒品海洛因、第
    二級毒品甲基安非他命之高度行為所吸收。且本件被告甲○○於94年12月13日查獲前施用第一級毒品海洛因、第二級毒
    品甲基安非他命之之犯行，業經原審法院以95年度訴字第52
    4 號判決判處有期徒刑8 月、4 月，應執行有期徒刑10月確
    定，此有上開判決書及被告前案紀錄在卷可參，則被告甲○○本件持有上開毒品之犯行，已為該案確定判決效力所及，
    檢察官就曾經判決確定之同一案件，向法院重行起訴，並於
    96年1 月15日繫屬原審法院，依刑事訴訟法第302 條第1款
    規定，被告甲○○被訴持有第一級、第二級毒品部分，應諭
    知免訴判決。
  5.原審就被告甲○○被訴販賣第一級、第二級毒品部分，為無
    罪；被訴持有第一級、第二級毒品部分，為免訴之諭知，經
    核尚無不合，檢察官上訴意旨「(一)原審以被告甲○○有施用
    毒品之習性，毒癮已深，遂一次購買大量海洛因及甲基安非
    他命供自己施用。惟被告甲○○於原審羈押庭審理時陳稱：
    『我後來沒有錢，我就會跟丙○○賒欠，或者跟他討毒品…
    』足徵被告甲○○無資力囤積購買海洛因、甲基安非他命分
    別1.73公克、1.23公克。(二)被告甲○○替被告丙○○運送、
    販賣毒品，而獲得被告龍榮龍讓被告甲○○免費施用毒品，
    業據證人乙○○、黃武南、王進通、許智明、林世祥等多於
    警詢證述在卷，並經證人乙○○及黃武南於偵查中結證在卷
    。」等語，仍執陳詞，指摘原判決不當，求為有罪之判決，
    按檢察官應善盡實質舉證責任，說服法院形成心證，若無法
    舉證說服法院形成有罪心證，即應依無罪推定原則，作有利
    被告之認定，參酌最高法院91年度台上字第5846號判決意旨
    ：「法院固得依職權調查證據，但並無蒐集證據之義務。蒐
    集證據乃檢察官或自訴人之職責，事實審法院應以調查證據
    為其主要職責，其調查之範圍，亦以審判中所存在之一切證
    據為限，案內不存在之證據，即不得責令法院為發現真實，
    應依職權從各方面蒐集證據。」本件此部分上訴為無理由，
    應予駁回。
據上論斷，應依刑事訴訟法第368 條，判決如主文。
本案經檢察官劉玲興到庭執行職務。
中    華    民    國    97    年    7     月    1     日
                  刑事第二庭  審判長法  官  林正雄
                                    法  官  黃壽燕
                                    法  官  陳啟造
以上正本證明與原本無異。
檢察官、被告丙○○如不服本判決應於收受本判決後10日內向本
院提出上訴書狀，其未敘述上訴理由者，並得於提起上訴後10日
內向本院補提理由書狀（均須按他造當事人之人數附繕本）「切
勿逕送上級法院」。
被告甲○○不得上訴。
中    華    民    國    97    年    7     月    1     日
                                    書記官  彭筱瑗
附錄本判決論罪科刑所依據之法條：
毒品危害防制條例第4條第1項、第2項
製造、運輸、販賣第一級毒品者，處死刑或無期徒刑；處無期徒
刑者，得併科新臺幣1,000萬元以下罰金。
製造、運輸、販賣第二級毒品者，處無期徒刑或7年以上有期徒
刑，得併科新臺幣700 萬元以下罰金。
附表1：被告丙○○販賣第一級毒品海洛因部分：
┌──┬──────┬─────┬───┬────┬───┬──────────┐
│編號│聯絡購毒時間│交易地點  │數  量│出售對象│金  額│  販賣及聯絡方式    │
├──┼──────┼─────┼───┼────┼───┼──────────┤
│1   │94年9月25日 │高雄縣路竹│6,500 │綽號「志│6,500 │乙○○以0000000000號│
│    │上午6時29分 │鄉某處    │元，重│仔」之成│元    │行動電話撥打丙○○所│
│    │42秒後不久  │          │量2分 │年男子配│      │有0000000000號行動電│
│    │            │          │半。  │偶之妹（│      │話，表示「志仔」配偶│
│    │            │          │      │不詳之成│      │之妹前來丙○○上址住│
│    │            │          │      │年女子）│      │處，欲購買海洛因6,50│
│    │            │          │      │        │      │0 元，丙○○表示同意│
│    │            │          │      │        │      │，並當場將6,500元之 │
│    │            │          │      │        │      │海洛因交付「志仔」配│
│    │            │          │      │        │      │偶之妹（詳附件2 編號│
│    │            │          │      │        │      │8 監聽譯文）。      │
├──┼──────┼─────┼───┼────┼───┼──────────┤
│2   │94年9月29日 │高雄縣路竹│價格1,│綽號「阿│1,000 │綽號「阿美」之人聯絡│
│    │上午8時34分 │鄉某處    │000元 │美」之成│元（未│乙○○購買毒品，再由│
│    │58秒前不久  │          │，重量│年人    │收取）│乙○○以0000000000號│
│    │            │          │不詳。│        │      │行動電話撥打丙○○所│
│    │            │          │      │        │      │有0000000000號行動電│
│    │            │          │      │        │      │話，表示「阿美」欲向│
│    │            │          │      │        │      │丙○○購買海洛因，然│
│    │            │          │      │        │      │目前無法支付價金，黃│
│    │            │          │      │        │      │榮龍同意後，指示洪莉│
│    │            │          │      │        │      │婷將1,000元之海洛因1│
│    │            │          │      │        │      │包，交付「阿美」，而│
│    │            │          │      │        │      │乙○○嗣依指示將上開│
│    │            │          │      │        │      │毒品交付「阿美」，同│
│    │            │          │      │        │      │意「阿美」欠款。至購│
│    │            │          │      │        │      │買海洛因所須款項1,00│
│    │            │          │      │        │      │0元部分，並無證據證 │
│    │            │          │      │        │      │明「阿美」嗣已交付（│
│    │            │          │      │        │      │詳附件2編號9、10之通│
│    │            │          │      │        │      │聯譯文）。          │
├──┼──────┼─────┼───┼────┼───┼──────────┤
│3   │94年10月17日│高雄縣路竹│1 包（│黃武南  │5,000 │黃武南以其0000000000│
│    │上午7時31分 │鄉某處    │重量2 │        │元    │號行動電話撥打丙○○│
│    │56秒後不久  │          │分半）│        │      │所有0000000000號行動│
│    │            │          │      │        │      │電話，欲向丙○○購買│
│    │            │          │      │        │      │海洛因2 分半，丙○○│
│    │            │          │      │        │      │表示同意，請黃武南過│
│    │            │          │      │        │      │來交易，並交付黃武南│
│    │            │          │      │        │      │5,000元之海洛因（詳 │
│    │            │          │      │        │      │附件4編號1監聽譯文）│
│    │            │          │      │        │      │。                  │
├──┼──────┼─────┼───┼────┼───┼──────────┤
│4   │94年10月17日│高雄縣路竹│價格5,│黃武南  │5,000 │黃武南以其0000000000│
│    │12時30分48秒│鄉某處    │000元 │        │元    │號行動電話撥打丙○○│
│    │至12時37分55│          │，重量│        │      │所有0000000000號行動│
│    │秒後之某時  │          │2分半 │        │      │電話，欲向丙○○購買│
│    │            │          │。    │        │      │海洛因5,000 元，黃榮│
│    │            │          │      │        │      │龍表示同意，請黃武南│
│    │            │          │      │        │      │過來交易，並將5,000 │
│    │            │          │      │        │      │元海洛因交付黃武南（│
│    │            │          │      │        │      │詳附件4編號2、3監聽 │
│    │            │          │      │        │      │譯文）。            │
├──┼──────┼─────┼───┼────┼───┼──────────┤
│5   │94年10月18日│高雄縣路竹│價格5,│黃武南  │5,000 │黃武南以其0000000000│
│    │上午9時19分 │鄉某處    │000元 │        │元（未│號行動電話撥打丙○○│
│    │55秒        │          │，重量│        │收取）│所有0000000000號行動│
│    │            │          │2分半 │        │      │電話，欲向丙○○購買│
│    │            │          │。    │        │      │海洛因2 分半，丙○○│
│    │            │          │      │        │      │表示同意，請黃武南過│
│    │            │          │      │        │      │來交易。因無證據證明│
│    │            │          │      │        │      │業已完成交易，故僅能│
│    │            │          │      │        │      │認定販賣未遂（詳附件│
│    │            │          │      │        │      │4編號4通聯譯文）。  │
└──┴──────┴─────┴───┴────┴───┴──────────┘
附表2：被告丙○○販賣第二級毒品甲基安非他命部分：
┌──┬──────┬─────┬───┬────┬───┬──────────┐
│編號│聯絡購毒時間│交易地點  │數  量│出售對象│金  額│  販賣及聯絡方式    │
├──┼──────┼─────┼───┼────┼───┼──────────┤
│1   │94年9月23日 │高雄縣路竹│價格50│綽號「坤│500元 │丙○○以所有00000000│
│    │上午9時41分 │鄉某處    │0元， │俊」之成│（未收│72號行動電話，撥打劉│
│    │34秒前不久  │          │重量不│年人    │取）  │航志0000000000號行動│
│    │            │          │詳    │        │      │電話，指示劉航志如「│
│    │            │          │      │        │      │坤俊」過去高雄縣路竹│
│    │            │          │      │        │      │鄉○○路352巷49弄3號│
│    │            │          │      │        │      │購買毒品，則交付甲基│
│    │            │          │      │        │      │安非他命500 元予「坤│
│    │            │          │      │        │      │俊」，可見丙○○與「│
│    │            │          │      │        │      │坤俊」已達成買賣合意│
│    │            │          │      │        │      │，丙○○始交代劉航志│
│    │            │          │      │        │      │交付毒品。因無證據證│
│    │            │          │      │        │      │明業已完成交易，僅能│
│    │            │          │      │        │      │認定販賣未遂（詳附件│
│    │            │          │      │        │      │1編號2通聯譯文）。  │
├──┼──────┼─────┼───┼────┼───┼──────────┤
│2   │94年9月23日 │高雄縣路竹│價格不│綽號「國│不詳（│乙○○以0000000000號│
│    │上午10時58分│鄉某處    │詳（重│欽」者之│未收取│行動電話撥打丙○○所│
│    │51秒至上午11│          │量2分 │成年友人│）    │有0000000000號行動電│
│    │時9分37秒   │          │半）  │        │      │話，表示「國欽」之友│
│    │            │          │      │        │      │人欲購買甲基安非他命│
│    │            │          │      │        │      │，丙○○指示乙○○返│
│    │            │          │      │        │      │回高雄縣路竹鄉○○路│
│    │            │          │      │        │      │352巷49弄3號拿取甲基│
│    │            │          │      │        │      │安非他命交付之。因無│
│    │            │          │      │        │      │證據證明業已完成交易│
│    │            │          │      │        │      │，故僅能認定販賣未遂│
│    │            │          │      │        │      │【因被告丙○○否認犯│
│    │            │          │      │        │      │罪，且觀之監聽譯文資│
│    │            │          │      │        │      │料，亦無法判斷被告黃│
│    │            │          │      │        │      │榮龍係販賣海洛因或甲│
│    │            │          │      │        │      │基安非他命，基於罪疑│
│    │            │          │      │        │      │惟輕原則，應認定被告│
│    │            │          │      │        │      │丙○○係販賣甲基安非│
│    │            │          │      │        │      │他命（詳附件2編號5、│
│    │            │          │      │        │      │6通聯譯文）】。     │
├──┼──────┼─────┼───┼────┼───┼──────────┤
│3   │94年9 月25日│高雄縣路竹│300元 │許智明  │300 元│許智明以其0000000000│
│    │上午8 時43分│鄉某處    │（重量│        │（未收│號行動電話撥打丙○○│
│    │45秒後不久  │          │不詳）│        │取）  │所有0000000000號行動│
│    │            │          │      │        │      │電話，向丙○○索討甲│
│    │            │          │      │        │      │基安非他命，丙○○表│
│    │            │          │      │        │      │示要用買的，並告知許│
│    │            │          │      │        │      │智明過去找劉航志拿取│
│    │            │          │      │        │      │300元之甲基安非他命 │
│    │            │          │      │        │      │，由劉航志當場交付許│
│    │            │          │      │        │      │智明300 元之甲基安非│
│    │            │          │      │        │      │他命（詳附件5 編號2 │
│    │            │          │      │        │      │、3通聯譯文）。     │
├──┼──────┼─────┼───┼────┼───┼──────────┤
│4   │94年10月18日│高雄縣路竹│1,000 │綽號「國│1,000 │劉俊成以其0000000000│
│    │16時51分44秒│鄉某處    │元（重│欽「之成│元（未│號行動電話撥打丙○○│
│    │後不久      │          │量不詳│年男子  │收取）│所有0000000000號行動│
│    │            │          │）    │        │      │電話，表示「國欽」要│
│    │            │          │      │        │      │賒欠1,000元甲基安非 │
│    │            │          │      │        │      │他命，經「國欽」在電│
│    │            │          │      │        │      │話中表明身份後，黃榮│
│    │            │          │      │        │      │龍表示同意，並指示劉│
│    │            │          │      │        │      │俊成當場將1,000元之 │
│    │            │          │      │        │      │甲基安非他命交付「國│
│    │            │          │      │        │      │欽」（詳附件11編號11│
│    │            │          │      │        │      │通聯譯文）。        │
├──┼──────┼─────┼───┼────┼───┼──────────┤
│5   │94年10月23日│高雄縣路竹│2,000 │綽號「義│2,000 │「義仔」以其00000000│
│    │上午9時許   │鄉某處    │元（重│仔」之成│元（未│65號行動電話撥打黃榮│
│    │            │          │量不詳│年人    │收取）│龍所有0000000000號行│
│    │            │          │）    │        │      │動電話，表示要購買2,│
│    │            │          │      │        │      │000 元甲基安非他命，│
│    │            │          │      │        │      │可否先支付1,000 元，│
│    │            │          │      │        │      │，其餘1,000元先賒欠 │
│    │            │          │      │        │      │，並直接找綽號「阿連│
│    │            │          │      │        │      │」之人拿取，丙○○表│
│    │            │          │      │        │      │示同意。因無證據證明│
│    │            │          │      │        │      │「義仔」已向「阿連」│
│    │            │          │      │        │      │拿取毒品，而完成交易│
│    │            │          │      │        │      │，故僅能認定販賣未遂│
│    │            │          │      │        │      │（詳附件14編號3通聯 │
│    │            │          │      │        │      │譯文）。            │
└──┴──────┴─────┴───┴────┴───┴──────────┘
附表3：
┌──┬───────┬──────────┬──────┬─────┬────┐
│編號│時間          │地點                │販賣對象    │販賣毒品  │代價    │
├──┼───────┼──────────┼──────┼─────┼────┤
│ 1  │94年12月10日  │高雄縣路竹鄉        │乙○○（以門│購買第一級│一小包  │
│    │              │                    │號0000000000│毒品海洛因│500元   │
│    │              │                    │號行動電話與│1次       │        │
│    │              │                    │被告丙○○門│          │        │
│    │              │                    │號0000000000│          │        │
│    │              │                    │號行動電話聯│          │        │
│    │              │                    │絡）        │          │        │
├──┼───────┼──────────┼──────┼─────┼────┤
│ 2  │93年12月間起至│高雄縣路竹鄉公所對面│黃武南（以門│購買第一級│每小包  │
│    │94年12月間止  │、路竹鄉○○路五福宮│號0000000000│毒品海洛因│1000元至│
│    │              │、路竹鄉○○路355巷 │號行動電話與│70 餘次   │2000 元 │
│    │              │49弄3號等處         │被告等之行動│          │        │
│    │              │                    │電話聯絡，不│          │        │
│    │              │                    │含附表1 編號│          │        │
│    │              │                    │3 至編號5） │          │        │
├──┼───────┼──────────┼──────┼─────┼────┤
│ 3  │94年8月間起至 │高雄縣路竹鄉等處    │許智明（以門│購買第二級│每小包  │
│    │同年12月間止  │                    │號0000000000│毒品安非他│500元   │
│    │              │                    │號行動電話與│命10餘次  │        │
│    │              │                    │被告丙○○門│          │        │
│    │              │                    │號0000000000│          │        │
│    │              │                    │號行動電話聯│          │        │
│    │              │                    │絡，不含附表│          │        │
│    │              │                    │2編號3）    │          │        │
├──┼───────┼──────────┼──────┼─────┼────┤
│ 4  │91年間起至94年│高雄縣路竹鄉等處    │林世祥（以07│購買第一級│每小包以│
│    │12月止        │                    │-0000000電話│毒品海洛因│1000元或│
│    │              │                    │撥打被告黃榮│數次      │菸、酒等│
│    │              │                    │龍門號092779│          │物品交易│
│    │              │                    │3472號行動電│          │        │
│    │              │                    │話聯絡）    │          │        │
└──┴───────┴──────────┴──────┴─────┴────┘
附件1：0000000000與0000000000通訊監察譯文
┌──┬─────┬─────┬─────┬──────────────────┬────┐
│編號│ 通話時間 │ 發 話 方 │ 受 話 方 │  通        話        內        容  │ 備  註 │
├──┼─────┼─────┼─────┼──────────────────┼────┤
│1   │ 94.09.21 │0000000000│0000000000│黃：喂。                            │警卷一  │
│    │22：32：20│（甲○○）│（丙○○）│林：喂，要拿東西（毒品），要怎麼辦法│第117頁 │
│    │          │          │          │    拿？                            │        │
│    │          │          │          │黃：你是誰？                        │        │
│    │          │          │          │林：我「阿連」啊。                  │        │
│    │          │          │          │黃：我不要給你，你神氣甚麼。        │        │
│    │          │          │          │林：不要這樣嘛，「龍哥」。          │        │
│    │          │          │          │黃：你糟塌我，你去旁邊死。          │        │
└──┴─────┴─────┴─────┴──────────────────┴────┘
 附件2：0000000000與0000000000通訊監察譯文
┌──┬─────┬─────┬─────┬──────────────────┬────┐
│編號│ 通話時間 │ 發 話 方 │ 受 話 方 │  通        話        內        容  │ 備  註 │
├──┼─────┼─────┼─────┼──────────────────┼────┤
│1   │ 94.09.22 │0000000000│0000000000│黃：喂。                            │警卷一  │
│    │09：49：09│（乙○○）│（丙○○）│洪：那個「妹仔」到了。              │第118頁 │
│    │          │          │          │黃：喔。                            │        │
│    │          │          │          │洪：你要出來嗎？                    │        │
│    │          │          │          │黃：好啊。                          │        │
├──┼─────┼─────┼─────┼──────────────────┼────┤
│2   │ 94.09.23 │0000000000│0000000000│劉：喂。                            │警卷一  │
│    │09：41：34│（丙○○）│（劉航志）│黃：嘿。                            │第119頁 │
│    │          │          │          │劉：爸仔。                          │        │
│    │          │          │          │黃：「坤俊」過去時，你拿二塊硬給他。│        │
│    │          │          │          │劉：誰啊？                          │        │
│    │          │          │          │黃：「坤俊」啦。                    │        │
│    │          │          │          │劉：好。                            │        │
│    │          │          │          │黃：五百啦。                        │        │
│    │          │          │          │劉。五百喔，好。                    │        │
├──┼─────┼─────┼─────┼──────────────────┼────┤
│3   │ 94.09.23 │0000000000│0000000000│黃：喂。                            │警卷一  │
│    │09：53：37│（劉航志）│（丙○○）│劉：喂，爸仔。                      │第119頁 │
│    │          │          │          │黃：怎麼樣？                        │        │
│    │          │          │          │劉：我這邊「五」跟「三」沒有了。    │        │
│    │          │          │          │黃：她不在那邊嗎？                  │        │
│    │          │          │          │劉：沒有，她去洗頭。                │        │
│    │          │          │          │黃：好啦。                          │        │
├──┼─────┼─────┼─────┼──────────────────┼────┤
│4   │ 94.09.23 │0000000000│0000000000│黃：喂。                            │警卷一  │
│    │10：49：15│（乙○○）│（丙○○）│洪：喂，「三菱仔」說你減三千。      │第119頁 │
│    │          │          │          │黃：喔，減三千怎麼賣，好啦，拿給他，│        │
│    │          │          │          │    他有再還。                      │        │
│    │          │          │          │洪：好。                            │        │
├──┼─────┼─────┼─────┼──────────────────┼────┤
│5   │ 94.09.23 │0000000000│0000000000│黃：喂。                            │警卷一  │
│    │10：58：51│（乙○○）│（丙○○）│洪：喂，你準備一塊二分半的。        │第119頁 │
│    │          │          │          │黃：妳回去拿。                      │        │
│    │          │          │          │洪：你拿下來。                      │        │
│    │          │          │          │黃：我現在不在那邊，誰要的？        │        │
│    │          │          │          │洪：「國欽」的朋友。                │        │
│    │          │          │          │黃：我等一下就回去了。              │        │
├──┼─────┼─────┼─────┼──────────────────┼────┤
│6   │ 94.09.23 │0000000000│0000000000│黃：喂。                            │警卷一  │
│    │11：09：37│（乙○○）│（丙○○）│洪：喂，我怎麼回去找不到你。        │第120頁 │
│    │          │          │          │黃：妳過去拿。                      │        │
│    │          │          │          │洪：在哪邊？                        │        │
│    │          │          │          │黃：二分半的在後面，我睡覺那邊，紅色│        │
│    │          │          │          │    的就是了，妳不要拿到五分的。    │        │
│    │          │          │          │洪：喔。                            │        │
├──┼─────┼─────┼─────┼──────────────────┼────┤
│7   │ 94.09.23 │0000000000│0000000000│黃：喂。                            │警卷一  │
│    │13：48：48│（劉航志）│（丙○○）│劉：喂，爸仔。                      │第121頁 │
│    │（監聽譯文│          │          │黃：怎麼樣？                        │☆通訊監│
│    │誤載為11：│          │          │劉：「建興」說要一萬五硬的（安非他命│察作業譯│
│    │09：37）  │          │          │    ）。                            │文表時間│
│    │          │          │          │黃：我馬上到。                      │記載有誤│
├──┼─────┼─────┼─────┼──────────────────┼────┤
│8   │ 94.09.25 │0000000000│0000000000│洪：喂。                            │警卷一  │
│    │06：29：42│（乙○○）│（丙○○）│黃：喂。                            │第121頁 │
│    │          │          │          │洪：「志仔」的太太的妹妹說要二分半，│        │
│    │          │          │          │    多少錢？                        │        │
│    │          │          │          │黃：六千五，她來了嗎？              │        │
│    │          │          │          │洪：在這裡，你拿下來，有嗎？        │        │
│    │          │          │          │黃：有啦。                          │        │
├──┼─────┼─────┼─────┼──────────────────┼────┤
│9   │ 94.09.29 │0000000000│0000000000│黃：喂。                            │警卷一  │
│    │08：34：02│（乙○○）│（丙○○）│洪：嘿，阿美每天都給她欠二千。      │第125頁 │
│    │          │          │          │黃：沒有啊，她現在欠四萬多元。      │        │
│    │          │          │          │洪：阿美說你每天都讓她欠二千。      │        │
│    │          │          │          │黃：給她欠沒關係，她馬上要領了。    │        │
│    │          │          │          │洪：喔。                            │        │
├──┼─────┼─────┼─────┼──────────────────┼────┤
│10  │ 94.09.29 │0000000000│0000000000│黃：喂。                            │警卷一  │
│    │08：34：58│（乙○○）│（丙○○）│洪：要拿幾塊給她？                  │第126頁 │
│    │          │          │          │黃：東西很貴，拿二塊給她。          │        │
│    │          │          │          │洪：喔，好。                        │        │
└──┴─────┴─────┴─────┴──────────────────┴────┘
 附件3：0000000000與0000000000通訊監察譯文
┌──┬─────┬─────┬─────┬──────────────────┬────┐
│編號│ 通話時間 │ 發 話 方 │ 受 話 方 │  通        話        內        容  │ 備  註 │
├──┼─────┼─────┼─────┼──────────────────┼────┤
│1   │ 94.11.05 │0000000000│0000000000│洪：你在哪？                        │警卷一  │
│    │19：25：49│（乙○○）│（丙○○）│黃：我在「長銘」這啊。              │第189頁 │
│    │          │          │          │洪：「建昌」說要五，插二百五。      │        │
│    │          │          │          │黃：他不是說要插一百。              │        │
├──┼─────┼─────┼─────┼──────────────────┼────┤
│2   │ 94.11.06 │0000000000│0000000000│黃：我在蛇肉隔壁攤耶外面，剛剛走進來│警卷一  │
│    │09：15：11│（乙○○）│（丙○○）│    耶。                            │第191頁 │
│    │          │          │          │洪：喔。                            │        │
└──┴─────┴─────┴─────┴──────────────────┴────┘
 附件4：0000000000與0000000000通訊監察譯文
┌──┬─────┬─────┬─────┬──────────────────┬────┐
│編號│ 通話時間 │ 發 話 方 │ 受 話 方 │  通        話        內        容  │ 備  註 │
├──┼─────┼─────┼─────┼──────────────────┼────┤
│1   │ 94.10.17 │0000000000│0000000000│南：喂，「龍哥」，我跟你要二分半。  │警卷一  │
│    │07：31：56│（黃武南）│（丙○○）│龍：你在哪？                        │第156頁 │
│    │          │          │          │南：我在家，我要過去。              │        │
│    │          │          │          │龍：過來，你到的時候打給我，這邊就好│        │
│    │          │          │          │    。                              │        │
├──┼─────┼─────┼─────┼──────────────────┼────┤
│2   │ 94.10.17 │0000000000│0000000000│南：喂，「龍哥」，我跟你拿二分半，我│警卷一  │
│    │12：30：48│（黃武南）│（丙○○）│    在家要過去了。                  │第157頁 │
│    │          │          │          │龍：好啊，好啊。                    │        │
├──┼─────┼─────┼─────┼──────────────────┼────┤
│3   │ 94.10.17 │0000000000│0000000000│龍：賭博這邊啊，我馬上過去，你早上來│警卷一  │
│    │12：37：55│（黃武南）│（丙○○）│    那邊啊。                        │第157頁 │
│    │          │          │          │南：我到啊。                        │        │
├──┼─────┼─────┼─────┼──────────────────┼────┤
│4   │ 94.10.18 │0000000000│0000000000│南：「龍哥」，拿二分半。            │警卷一  │
│    │09：19：55│（黃武南）│（丙○○）│龍：好啊，你過來啊。                │第159頁 │
├──┼─────┼─────┼─────┼──────────────────┼────┤
│5   │ 94.10.21 │0000000000│0000000000│龍：喂。                            │警卷一  │
│    │09：17：41│（黃武南）│（丙○○）│南：喂，「龍哥」。                  │第165頁 │
│    │          │          │          │龍：怎麼樣？                        │        │
│    │          │          │          │南：你那藥是摻甚麼？「水清」吃了就死│        │
│    │          │          │          │    掉。                            │        │
│    │          │          │          │龍：甚麼啦？                        │        │
│    │          │          │          │南：你那藥是摻甚麼？「水清」吃了就死│        │
│    │          │          │          │    掉。                            │        │
│    │          │          │          │龍：甚麼吃了死掉？                  │        │
│    │          │          │          │南：「水清」。                      │        │
│    │          │          │          │龍：「水清」，你是誰？              │        │
│    │          │          │          │南：我「武南」。                    │        │
│    │          │          │          │龍：怎麼樣？                        │        │
│    │          │          │          │南：「水清」吃了就死掉。            │        │
│    │          │          │          │龍：「水清」哪有死掉。              │        │
│    │          │          │          │南：有啦。                          │        │
│    │          │          │          │龍：哪一個「水清」？                │        │
│    │          │          │          │南：後香這個啦。                    │        │
│    │          │          │          │龍：哪一個「水清」？                │        │
│    │          │          │          │南：後香村長的兒子。                │        │
│    │          │          │          │龍：他回來了？                      │        │
│    │          │          │          │南：對啦。                          │        │
│    │          │          │          │龍：回來他可能打重啊。              │        │
│    │          │          │          │南：哪有，他在我家打的，早上打一下死│        │
│    │          │          │          │    掉。                            │        │
│    │          │          │          │龍：你不可以這樣講，你管他死掉。    │        │
│    │          │          │          │南：在我家。                        │        │
│    │          │          │          │龍：他可能打重啊，你不可以亂講。    │        │
│    │          │          │          │南：我知道。                        │        │
│    │          │          │          │龍：你要講他自己拿去那邊用的，不知道│        │
│    │          │          │          │    哪邊拿的。                      │        │
│    │          │          │          │南：我知道。                        │        │
│    │          │          │          │龍：你講了，事情大了，沒騙你。      │        │
│    │          │          │          │南：我不會講你。                    │        │
│    │          │          │          │龍：那就是剛回來，打重啊，你聽懂嗎？│        │
│    │          │          │          │    那是甚麼時候的事？              │        │
│    │          │          │          │南：今天早上七點多。（10月21日七點多│        │
│    │          │          │          │    ）                              │        │
│    │          │          │          │龍：他爸爸呢？                      │        │
│    │          │          │          │南：他爸爸現在都在醫院。            │        │
│    │          │          │          │龍：現在你要推說不知道，你聽懂嗎？你│        │
│    │          │          │          │    講了會完蛋。                    │        │
│    │          │          │          │南：我知道。                        │        │
│    │          │          │          │龍：你要會講話，電話中不要亂講，事情│        │
│    │          │          │          │    很嚴重，甚麼事推說不知道，說是他│        │
│    │          │          │          │    去找你的，拿了就打了，這樣就好了│        │
│    │          │          │          │    ，聽到嗎？你要會講話。          │        │
│    │          │          │          │南：好，我知道。                    │        │
│    │          │          │          │龍：你跟他說不知道就好了。          │        │
│    │          │          │          │南：好。                            │        │
├──┼─────┼─────┼─────┼──────────────────┼────┤
│6   │ 94.10.21 │0000000000│0000000000│南：喂。                            │警卷一  │
│    │09：43：09│（丙○○）│（黃武南）│龍：你電話都要洗掉。                │第166頁 │
│    │          │          │          │南：喔，好。                        │        │
│    │          │          │          │龍：自己記著就好，我有打還是你有打，│        │
│    │          │          │          │    都要洗掉，聽到嗎？              │        │
│    │          │          │          │南：喔，好，我知道。                │        │
├──┼─────┼─────┼─────┼──────────────────┼────┤
│7   │ 94.10.23 │0000000000│0000000000│南：「龍哥」喔，我「南阿」，拿二分半│警卷一  │
│    │15：26：59│（黃武南）│（不明１，│    。                              │第176頁 │
│    │          │          │，男，疑似│不：二分半阿，你打給「龍阿」，你打09│        │
│    │          │          │劉俊成）  │    36。                            │        │
│    │          │          │          │南：好。                            │        │
│    │          │          │          │不：你看怎麼，叫「龍阿」打給我。    │        │
├──┼─────┼─────┼─────┼──────────────────┼────┤
│8   │ 94.11.09 │0000000000│0000000000│南：喂。                            │警卷一  │
│    │09：31：54│（黃武南）│（丙○○）│龍：怎麼樣？                        │第194頁 │
│    │          │          │          │南：你那個90的蛋（指90手槍的子彈）要│        │
│    │          │          │          │    不要換？                        │        │
│    │          │          │          │龍：甚麼？                          │        │
│    │          │          │          │南：90的蛋。                        │        │
│    │          │          │          │龍：不要。                          │        │
│    │          │          │          │南：不要喔                          │        │
└──┴─────┴─────┴─────┴──────────────────┴────┘
 附件5：0000000000與0000000000通訊監察譯文
┌──┬─────┬─────┬─────┬──────────────────┬────┐
│編號│ 通話時間 │ 發 話 方 │ 受 話 方 │  通        話        內        容  │ 備  註 │
├──┼─────┼─────┼─────┼──────────────────┼────┤
│1   │ 94.09.22 │0000000000│0000000000│黃：喂。                            │警卷一  │
│    │09：22：37│ （明仔） │（丙○○）│明：喂，「龍哥」，我「明仔」，朋友要│第118頁 │
│    │          │          │          │    拿一支手機，向你欠五百，彩色的，│        │
│    │          │          │          │    要嗎？                          │        │
│    │          │          │          │黃：你拿過去那邊跟他講。            │        │
│    │          │          │          │明：好。                            │        │
├──┼─────┼─────┼─────┼──────────────────┼────┤
│2   │ 94.09.25 │0000000000│0000000000│黃：喂。                            │警卷一  │
│    │08：43：45│ （明仔） │（丙○○）│明：喂，「龍哥」喔，我「明仔」，想向│第121頁 │
│    │          │          │          │    你討一塊小塊，我已經向你拿到沒錢│        │
│    │          │          │          │    了。                            │        │
│    │          │          │          │黃：怎麼可以用討的，又不是不用本錢的│        │
│    │          │          │          │    。                              │        │
│    │          │          │          │明：我知道。                        │        │
│    │          │          │          │黃：這鎮仔價錢很高，欠的又不還，自己│        │
│    │          │          │          │    要保重。                        │        │
│    │          │          │          │明：麻煩一下。                      │        │
│    │          │          │          │黃：好，你過去拿。                  │        │
├──┼─────┼─────┼─────┼──────────────────┼────┤
│3   │ 94.09.25 │0000000000│0000000000│明：喂，「龍哥」，你跟他講一下。    │警卷一  │
│    │08：50：47│ （明仔） │（丙○○）│劉航志：喂。                        │第122頁 │
│    │          │          │          │黃：「志仔」，你拿一塊三的給他。    │        │
│    │          │          │          │劉：好。                            │        │
└──┴─────┴─────┴─────┴──────────────────┴────┘
 附件6：0000000000與07-0000000訊監察譯文
┌──┬─────┬─────┬─────┬──────────────────┬────┐
│編號│ 通話時間 │ 發 話 方 │ 受 話 方 │  通        話        內        容  │ 備  註 │
├──┼─────┼─────┼─────┼──────────────────┼────┤
│1   │ 94.10.02 │07-0000000│0000000000│黃：喂。                            │警卷一  │
│    │08：48：57│ （祥仔） │（丙○○）│祥：喂，「龍哥」喔，有嗎？          │第129頁 │
│    │          │          │          │黃：有啊，你是誰？                  │        │
│    │          │          │          │祥：我「祥仔」。                    │        │
│    │          │          │          │黃：有啊，要拿的夠，不夠不要給你。  │        │
│    │          │          │          │祥：喔，好。                        │        │
├──┼─────┼─────┼─────┼──────────────────┼────┤
│2   │ 94.10.02 │07-0000000│0000000000│黃：喂。                            │警卷一  │
│    │19：39：06│ （祥仔） │（丙○○）│祥：喂，「龍哥」。                  │第130頁 │
│    │          │          │          │黃：你是誰？                        │        │
│    │          │          │          │祥：我「祥仔」。                    │        │
│    │          │          │          │黃：怎麼樣？                        │        │
│    │          │          │          │祥：我拿古錢跟你換，好嗎？          │        │
│    │          │          │          │黃：甚麼？                          │        │
│    │          │          │          │祥：你們那時代的錢。                │        │
│    │          │          │          │黃：銀？                            │        │
│    │          │          │          │祥：是錢，不是銀，你看看在說，好嗎？│        │
│    │          │          │          │    這個不錯。                      │        │
│    │          │          │          │黃：我馬上回去了。                  │        │
└──┴─────┴─────┴─────┴──────────────────┴────┘
 附件7：0000000000與0000000000通訊監察譯文
┌──┬─────┬─────┬─────┬──────────────────┬────┐
│編號│ 通話時間 │ 發 話 方 │ 受 話 方 │  通        話        內        容  │ 備  註 │
├──┼─────┼─────┼─────┼──────────────────┼────┤
│1   │ 94.10.09 │0000000000│0000000000│黃：喂。                            │警卷一  │
│    │07：25：58│（甲○○）│（丙○○）│林：喂，「龍哥」。                  │第143頁 │
│    │          │          │          │黃：嘿，你是誰？                    │        │
│    │          │          │          │林：我「阿連」啊，第二間那個「源仔」│        │
│    │          │          │          │    要拿一條七星要換一塊五仔。      │        │
│    │          │          │          │黃：不要，我有很多。                │        │
│    │          │          │          │林：不要喔，好。                    │        │
└──┴─────┴─────┴─────┴──────────────────┴────┘
 附件8：0000000000與0000000000通訊監察譯文
┌──┬─────┬─────┬─────┬──────────────────┬────┐
│編號│ 通話時間 │ 發 話 方 │ 受 話 方 │  通        話        內        容  │ 備  註 │
├──┼─────┼─────┼─────┼──────────────────┼────┤
│1   │ 94.10.11 │0000000000│0000000000│黃：「大頭」啊，「邱仔」若過去，你拿│警卷一  │
│    │11：00：40│（丙○○）│（劉俊成）│    一包硬的（安非他命）給他。      │第145頁 │
│    │          │          │          │劉：人差很多，很少人來拿，應該東西比│        │
│    │          │          │          │    較不好，「七阿」他老婆出來在送，│        │
│    │          │          │          │    很多人說她東西有夠好。          │        │
│    │          │          │          │黃：好。                            │        │
├──┼─────┼─────┼─────┼──────────────────┼────┤
│2   │ 94.10.11 │0000000000│0000000000│黃：人家在那邊找你耶，「茄定發阿」。│警卷一  │
│    │13：14：01│（丙○○）│（劉俊成）│劉：在哪裡？                        │第145–1│
│    │          │          │          │黃：不是在那邊嗎？                  │46頁    │
│    │          │          │          │劉：我在這邊耶，我剛剛騎出去買菸，就│        │
│    │          │          │          │    馬上回來了。                    │        │
├──┼─────┼─────┼─────┼──────────────────┼────┤
│3   │ 94.10.11 │0000000000│0000000000│劉：「龍哥」，等一下如果有人過去找你│警卷一  │
│    │13：56：56│（劉俊成）│（丙○○）│    ，你都不要理他，要跟你要東西，他│第146頁 │
│    │          │          │          │    剛剛過來這邊騙我，說要拿一角安耶│        │
│    │          │          │          │    要讓你試，說不見了，在這邊給我騙│        │
│    │          │          │          │    一陣子，我都沒有給他，你也不要給│        │
│    │          │          │          │    他，就跟我昨晚跟你講的一樣，你一│        │
│    │          │          │          │    旦給他以後，他以後繼續會來。    │        │
│    │          │          │          │黃：好。                            │        │
├──┼─────┼─────┼─────┼──────────────────┼────┤
│4   │ 94.10.13 │0000000000│0000000000│黃：喂。                            │警卷一  │
│    │14：28：22│（劉俊成）│（丙○○）│劉：喂，「龍哥」。                  │第150頁 │
│    │          │          │          │黃：嗯。                            │        │
│    │          │          │          │劉：你在忙嗎？                      │        │
│    │          │          │          │黃：沒有。                          │        │
│    │          │          │          │劉：「炎城」叫「國鐘」接一領。      │        │
│    │          │          │          │黃：硬仔嗎？                        │        │
│    │          │          │          │劉：沒有啦，軟仔，二十八萬，一比一的│        │
│    │          │          │          │    空間比較大，你聽懂嗎？          │        │
│    │          │          │          │黃：嗯。                            │        │
│    │          │          │          │劉：他洗一洗又拿來賣我們。          │        │
│    │          │          │          │黃：對啊。                          │        │
│    │          │          │          │劉：我們如果自己去拿半領，洗一洗就變│        │
│    │          │          │          │    一領，我聽懂我的意思吧，一比一的│        │
│    │          │          │          │    空間比較大。                    │        │
│    │          │          │          │黃：好，我知道                      │        │
│    │          │          │          │劉：嗯，你看考慮的，怎麼樣。        │        │
│    │          │          │          │黃：我有錢當然是這樣。              │        │
│    │          │          │          │劉：好。                            │        │
├──┼─────┼─────┼─────┼──────────────────┼────┤
│5   │ 94.10.13 │0000000000│0000000000│劉：喂，「龍哥」。                  │警卷一  │
│    │14：55：07│（劉俊成）│（丙○○）│黃：對。                            │第151頁 │
│    │          │          │          │劉：他說四點以前會到，他送東西給人。│        │
│    │          │          │          │黃：喔，好。                        │        │
│    │          │          │          │劉：叫他找你就好，還是怎麼樣？      │        │
│    │          │          │          │黃：都可以。                        │        │
│    │          │          │          │劉：我叫他找你就好。                │        │
│    │          │          │          │黃：好。                            │        │
├──┼─────┼─────┼─────┼──────────────────┼────┤
│6   │ 94.10.18 │0000000000│0000000000│黃：「雄阿」，他會過去那拿，他若拿一│警卷一  │
│    │07：07：18│（丙○○）│（劉俊成）│    千，你捏一百元給他。            │第158頁 │
│    │          │          │          │劉：裝一包給他就對了？              │        │
│    │          │          │          │黃：不啊，他若拿一千，你就捏一百給他│        │
│    │          │          │          │    就對了。                        │        │
├──┼─────┼─────┼─────┼──────────────────┼────┤
│7   │ 94.10.20 │0000000000│0000000000│劉：喂。                            │警卷一  │
│    │15：11：19│（丙○○）│（劉俊成）│黃：喂，「修仔」要拿，你多拿一塊五百│第162頁 │
│    │          │          │          │    的給他，硬仔。                  │        │
│    │          │          │          │劉：喔，好。                        │        │
│    │          │          │          │黃：嗯。                            │        │
└──┴─────┴─────┴─────┴──────────────────┴────┘
 附件9：0000000000與0000000000通訊監察譯文
┌──┬─────┬─────┬─────┬──────────────────┬────┐
│編號│ 通話時間 │ 發 話 方 │ 受 話 方 │  通        話        內        容  │ 備  註 │
├──┼─────┼─────┼─────┼──────────────────┼────┤
│1   │ 94.10.23 │0000000000│0000000000│林：我「阿連」啊，這東西沒有了。    │警卷一  │
│    │12：31：48│（甲○○）│（丙○○）│黃：我等一下就過去了。              │第174頁 │
├──┼─────┼─────┼─────┼──────────────────┼────┤
│2   │ 94.11.06 │0000000000│0000000000│黃：在開車。                        │警卷一  │
│    │08：04：36│（不明２，│（丙○○）│不：你在哪？                        │第190–1│
│    │          │女）      │          │黃：我在岡山。                      │91頁    │
│    │          │          │          │不：我這不夠錢，六千而已，拿二分半。│        │
│    │          │          │          │黃：公園那騎進去，我朋友在那開鐵工廠│        │
│    │          │          │          │    ，他（大頭）家在雞寮邊，就學生中│        │
│    │          │          │          │    心對面那條路。                  │        │
└──┴─────┴─────┴─────┴──────────────────┴────┘
 附件10：0000000000與0000000000通訊監察譯文
┌──┬─────┬─────┬─────┬──────────────────┬────┐
│編號│ 通話時間 │ 發 話 方 │ 受 話 方 │  通        話        內        容  │ 備  註 │
├──┼─────┼─────┼─────┼──────────────────┼────┤
│1   │ 94.10.23 │0000000000│0000000000│劉：要給「大頭」硬的啊？            │警卷一  │
│    │10：54：52│（劉俊成）│（丙○○）│黃：嘿，捏一塊給他。                │第173頁 │
├──┼─────┼─────┼─────┼──────────────────┼────┤
│2   │ 94.10.23 │0000000000│0000000000│黃：「南阿」過去了嗎？你給他捏七千的│警卷一  │
│    │15：28：50│（丙○○）│（不明１，│二分半。                            │第176頁 │
│    │          │          │男，疑似劉│不：拿現金嗎？                      │        │
│    │          │          │俊成）    │黃：嘿啊，他欠錢，要給他拿高一點。  │        │
└──┴─────┴─────┴─────┴──────────────────┴────┘
 附件11：0000000000與0000000000通訊監察譯文
┌──┬─────┬─────┬─────┬──────────────────┬────┐
│編號│ 通話時間 │ 發 話 方 │ 受 話 方 │  通        話        內        容  │ 備  註 │
├──┼─────┼─────┼─────┼──────────────────┼────┤
│1   │ 94.10.11 │0000000000│0000000000│黃：過來這邊啊，過來啊。            │警卷一  │
│    │16：51：44│（丙○○）│（劉俊成）│劉：等一下，等一下，「阿婆」的朋友剛│第146頁 │
│    │          │          │          │    剛戒治改出來，拿一千塊注完了，現│        │
│    │          │          │          │    在躺在這裡，我看一下，「阿婆」現│        │
│    │          │          │          │    在去叫計程車要載他。            │        │
├──┼─────┼─────┼─────┼──────────────────┼────┤
│2   │ 94.10.12 │0000000000│0000000000│黃：喂。                            │警卷一  │
│    │11：45：19│（劉俊成）│（丙○○）│劉：喂，「龍哥」，「阿裕」如果過去找│第148頁 │
│    │          │          │          │    你，不要理他。                  │        │
│    │          │          │          │黃：我還沒過去。                    │        │
│    │          │          │          │劉：不要理他，他早上來討一包安仔，說│        │
│    │          │          │          │    你要給他的。                    │        │
│    │          │          │          │黃：對啊。                          │        │
│    │          │          │          │劉：你有說要給他喔。                │        │
│    │          │          │          │黃：嗯。                            │        │
│    │          │          │          │劉：喔，好啊，不要給他了。          │        │
├──┼─────┼─────┼─────┼──────────────────┼────┤
│3   │ 94.10.12 │0000000000│0000000000│黃：喂。                            │警卷一  │
│    │13：41：12│（劉俊成）│（丙○○）│劉：喂，「龍哥」喔。                │第148頁 │
│    │          │          │          │黃：嗯。                            │        │
│    │          │          │          │劉：外有二、三個賊仔（指警方）枯一、│        │
│    │          │          │          │    二點鐘。                        │        │
│    │          │          │          │黃：在哪邊？                        │        │
│    │          │          │          │劉：外面巷子，簽到箱那邊。          │        │
│    │          │          │          │黃：簽到箱是哪邊的？                │        │
│    │          │          │          │劉：應該是一甲的，應該沒關係。      │        │
│    │          │          │          │黃：一甲的，你怎麼知道？            │        │
│    │          │          │          │劉：他們進來就在簽到箱那邊坐。      │        │
│    │          │          │          │黃：在你那邊喔。                    │        │
│    │          │          │          │劉：我在坐的外面。                  │        │
│    │          │          │          │黃：現在在那邊喔。                  │        │
│    │          │          │          │劉：在那邊一、二點鐘。              │        │
│    │          │          │          │黃：你人走開就好了。                │        │
│    │          │          │          │劉：東西要不要帶走？                │        │
│    │          │          │          │黃：不用啊，放在那邊就好。          │        │
│    │          │          │          │劉：人走開就好了。                  │        │
│    │          │          │          │黃：喔。                            │        │
├──┼─────┼─────┼─────┼──────────────────┼────┤
│4   │ 94.10.13 │0000000000│0000000000│劉：喂。                            │警卷一  │
│    │14：40：12│（丙○○）│（劉俊成）│黃：「大頭」你說那個硬的在哪邊拿的？│第150頁 │
│    │          │          │          │劉：我叫那個「阿弟」去拿的，六千五至│        │
│    │          │          │          │    七千，比這個好。                │        │
│    │          │          │          │黃：「阿弟」喔。                    │        │
│    │          │          │          │劉：他說要叫人送下來，一定比這個好，│        │
│    │          │          │          │    說這樣而已。                    │        │
│    │          │          │          │黃：哪邊的人？                      │        │
│    │          │          │          │劉：「阿弟」，你不知道嗎？昨天在說是│        │
│    │          │          │          │   「國峰」的姪子。                 │        │
│    │          │          │          │黃：他告訴你的。                    │        │
│    │          │          │          │劉：他說叫人送下來，看到東西再拿錢。│        │
│    │          │          │          │黃：多少錢？                        │        │
│    │          │          │          │劉：說六千五至七千。                │        │
│    │          │          │          │黃：一錢，你叫他幫我拿，有電話嗎？  │        │
│    │          │          │          │劉：有，他有抄給我，看怎麼樣我馬上打│        │
│    │          │          │          │    過去告訴你。                    │        │
│    │          │          │          │黃：好。                            │        │
├──┼─────┼─────┼─────┼──────────────────┼────┤
│5   │ 94.10.13 │0000000000│0000000000│劉：喂，「龍哥」。                  │警卷一  │
│    │14：48：58│（劉俊成）│（丙○○）│黃：嗯。                            │第150頁 │
│    │          │          │          │劉：他說比這個還要好，我說量有足沒，│        │
│    │          │          │          │    他說有。                        │        │
│    │          │          │          │黃：喔。                            │        │
│    │          │          │          │劉：他說在岡山而已，現在要七千五，他│        │
│    │          │          │          │    要送下來，看你怎麼樣？東西比這個│        │
│    │          │          │          │    好，他剛才有跑去試過了。        │        │
│    │          │          │          │黃：喔，好。                        │        │
│    │          │          │          │劉：那我就叫他送下來了。            │        │
│    │          │          │          │黃：好。                            │        │
├──┼─────┼─────┼─────┼──────────────────┼────┤
│6   │ 94.10.13 │0000000000│0000000000│黃：喂。                            │警卷一  │
│    │14：48：58│（劉俊成）│（丙○○）│劉：喂，「龍哥」喔。                │第152頁 │
│    │          │          │          │黃：嗯。                            │        │
│    │          │          │          │劉：這三有二十一包。                │        │
│    │          │          │          │黃：有硬的在裡面。                  │        │
│    │          │          │          │劉：我知道，一拿十八包而已。        │        │
│    │          │          │          │黃：我知道。                        │        │
│    │          │          │          │劉：好。                            │        │
│    │          │          │          │黃：我這邊都沒有了，昨晚忘記拿回來用│        │
│    │          │          │          │    。                              │        │
│    │          │          │          │劉：喔，好。                        │        │
├──┼─────┼─────┼─────┼──────────────────┼────┤
│7   │ 94.10.15 │0000000000│0000000000│劉：喂。                            │警卷一  │
│    │08：15：18│（丙○○）│（劉俊成）│黃：你那邊沒有硬的嗎？              │第150頁 │
│    │          │          │          │劉：對啊，沒拿給我。                │        │
│    │          │          │          │黃：拿錯了給你。                    │        │
│    │          │          │          │劉：誰啊？                          │        │
│    │          │          │          │黃：芋頭。                          │        │
│    │          │          │          │劉：那有，他拿大、中、小給我而已。  │        │
│    │          │          │          │黃：我有放硬的在裡面，那不就在他那裡│        │
│    │          │          │          │    。                              │        │
│    │          │          │          │劉：有可能，我只拿三包，大、中、小而│        │
│    │          │          │          │    已。                            │        │
│    │          │          │          │黃：喔，這樣子。                    │        │
│    │          │          │          │劉：對。                            │        │
│    │          │          │          │黃：那這樣在他那邊，我問他看看。    │        │
│    │          │          │          │劉：喔，好。                        │        │
├──┼─────┼─────┼─────┼──────────────────┼────┤
│8   │ 94.10.17 │0000000000│0000000000│劉：「龍哥」，有一個常來拿的，「清阿│警卷一  │
│    │13：11：08│（劉俊成）│（丙○○）│    」，他要拿三千塊硬的（安非他命，│第157頁 │
│    │          │          │          │    看你要多少給他？                │        │
│    │          │          │          │黃：拿一包給他啊，東西那麼貴，我幫他│        │
│    │          │          │          │    找也找不到，我今天跑兩個地方都沒│        │
│    │          │          │          │    有了。                          │        │
│    │          │          │          │清：因為這是我朋友要的，像上次二千八│        │
│    │          │          │          │    那樣，那量就很漂亮，他就是要上次│        │
│    │          │          │          │    那樣。                          │        │
│    │          │          │          │黃：現在一錢萬二，上次歸上次，這次差│        │
│    │          │          │          │    到要四倍錢。                    │        │
│    │          │          │          │清：因為這個是好角，他都拿多。      │        │
│    │          │          │          │黃：要不然你叫他捏八包給你，我這邊也│        │
│    │          │          │          │    快沒有了。                      │        │
├──┼─────┼─────┼─────┼──────────────────┼────┤
│9   │ 94.10.18 │0000000000│0000000000│黃：喂，「大頭」，你過來我這邊拿一些│警卷一  │
│    │06：46：45│（丙○○）│（劉俊成）│    。                              │第158頁 │
│    │          │          │          │劉：我馬上過去。                    │        │
│    │          │          │          │黃：要到的時候，再打給我啊。        │        │
│    │          │          │          │劉：好，好。                        │        │
├──┼─────┼─────┼─────┼──────────────────┼────┤
│10  │ 94.10.18 │0000000000│0000000000│劉：我到啊。                        │警卷一  │
│    │06：55：35│（劉俊成）│（丙○○）│黃：好，你過來我這邊。              │第158頁 │
├──┼─────┼─────┼─────┼──────────────────┼────┤
│11  │ 94.10.18 │0000000000│0000000000│劉：「國欽」有說要欠你二塊一耶啊。  │警卷一  │
│    │16：51：44│（丙○○）│（劉俊成）│「國欽」：喂，「龍哥」，我「國欽」啊│第159頁 │
│    │          │          │          │          。                        │        │
│    │          │          │          │黃：好啊，捏給他啊。                │        │
├──┼─────┼─────┼─────┼──────────────────┼────┤
│12  │ 94.10.18 │0000000000│0000000000│黃：「阿六阿」之前被抓去，叫賊阿（警│警卷一  │
│    │13：17：48│（劉俊成）│（丙○○）│    察）不要給他驗尿，他要交藥頭出來│第159頁 │
│    │          │          │          │    ，結果交「立阿」，「立阿」是你裡│        │
│    │          │          │          │    面的人嘛。                      │        │
│    │          │          │          │劉：「立阿」哪是啊，那「國立」的朋友│        │
│    │          │          │          │    啊。                            │        │
│    │          │          │          │黃：這陣子，他如果跟我們拿東西，要小│        │
│    │          │          │          │    心點。                          │        │
├──┼─────┼─────┼─────┼──────────────────┼────┤
│13  │ 94.11.05 │0000000000│0000000000│黃：你摩托車怎麼沒騎回去？          │警卷一  │
│    │21：37：08│（丙○○）│（劉俊成）│劉：我有騎回去啊，那台是「老莫」耶，│第189–1│
│    │          │          │          │    他就是在那硬拖、硬拖，我就是給他│90頁    │
│    │          │          │          │    硬拖，邀去派出所，沒，天后宮，在│        │
│    │          │          │          │    那硬吵，「志阿」在那，他說一包一│        │
│    │          │          │          │    千太少，我給「志阿」拿一包一耶、│        │
│    │          │          │          │    一包三耶，我跟他說我多一包給你，│        │
│    │          │          │          │    哪知道到派出所變四、五包，就「志│        │
│    │          │          │          │    阿」給我一包一耶、一包三耶。    │        │
│    │          │          │          │黃：你過來這跟我講一下，「加水站」這│        │
│    │          │          │          │    邊。                            │        │
├──┼─────┼─────┼─────┼──────────────────┼────┤
│14  │ 94.11.05 │0000000000│0000000000│黃：你過來「加水站」這邊啊。        │警卷一  │
│    │21：42：19│（丙○○）│（劉俊成）│劉：好。                            │第190頁 │
├──┼─────┼─────┼─────┼──────────────────┼────┤
│15  │ 94.11.05 │0000000000│0000000000│黃：「老莫」如果在問你，你說你有去派│警卷一  │
│    │22：15：22│（丙○○）│（劉俊成）│    出所，有去辦了。                │第190頁 │
│    │          │          │          │劉：我叫人是去把他帶出來了。        │        │
└──┴─────┴─────┴─────┴──────────────────┴────┘
 附件12：0000000000與0000000000通訊監察譯文
┌──┬─────┬─────┬─────┬──────────────────┬────┐
│編號│ 通話時間 │ 發 話 方 │ 受 話 方 │  通        話        內        容  │ 備  註 │
├──┼─────┼─────┼─────┼──────────────────┼────┤
│1   │ 94.10.21 │0000000000│0000000000│南：喂。                            │警卷一  │
│    │09：17：41│（丙○○）│（黃武南）│龍：他老母有沒有說甚麼？            │第166頁 │
│    │          │          │          │南：沒有，他老母也沒有說甚麼。      │        │
│    │          │          │          │龍：你不能跟她說你用給他的，你會完蛋│        │
│    │          │          │          │    。                              │        │
│    │          │          │          │南：我知道，我會說他自己拿來的。    │        │
│    │          │          │          │龍：是他自己來你這邊的，你不知道，你│        │
│    │          │          │          │    用很多給他弄嗎？                │        │
│    │          │          │          │南：沒有，他自己弄的，我怎麼知道。  │        │
│    │          │          │          │龍：第一趟嗎？                      │        │
│    │          │          │          │南：第二趟了。                      │        │
│    │          │          │          │龍：第二趟不知道弄多少，怎麼會不死，│        │
│    │          │          │          │    他剛回來沒毒氣，用那麼多，他又是│        │
│    │          │          │          │    貪藥的人，你要會講。            │        │
│    │          │          │          │南：在我家用的，沒關係吧。          │        │
│    │          │          │          │龍：在你家用的沒錯，但你不可以說東西│        │
│    │          │          │          │    是你給他的，你就死了。          │        │
│    │          │          │          │南：我知道。                        │        │
│    │          │          │          │龍：都推不知道。                    │        │
│    │          │          │          │南：我知道，我要去醫院戒掉了。      │        │
├──┼─────┼─────┼─────┼──────────────────┼────┤
│2   │ 94.10.21 │0000000000│0000000000│南：喂。                            │警卷一  │
│    │09：30：34│（丙○○）│（黃武南）│龍：你現在要講說是他去向你借廁所。  │第166頁 │
│    │          │          │          │南：嗯。                            │        │
│    │          │          │          │龍：他向你借廁所，進去就不知道，進去│        │
│    │          │          │          │    很久，如果有問你，你要這樣講。  │        │
│    │          │          │          │南：喔。                            │        │
│    │          │          │          │龍：你要說我不知道，是他來向我借廁所│        │
│    │          │          │          │    ，要大便，這樣會講嗎？          │        │
│    │          │          │          │南：會啦。                          │        │
│    │          │          │          │龍：你不講這樣會完蛋，我不騙你，你要│        │
│    │          │          │          │    說你不知道，他說屎緊，要借廁所大│        │
│    │          │          │          │    便，是在外面還是在裡面？        │        │
│    │          │          │          │南：在裡面。                        │        │
│    │          │          │          │龍：你說要救他，把他抬到外面的，跟他│        │
│    │          │          │          │    敲門的，看他口吐白沫，你都推不知│        │
│    │          │          │          │    道，聽到嗎？我跟他敲門，廁所門沒│        │
│    │          │          │          │    鎖，我打開門看他口吐白沫，我把他│        │
│    │          │          │          │    抬到外面要救他，救不起來，就送醫│        │
│    │          │          │          │    院了，聽到嗎？                  │        │
│    │          │          │          │南：我知道。                        │        │
│    │          │          │          │龍：這樣會嗎？你要說廁所門沒鎖，不然│        │
│    │          │          │          │    要敲壞，對不對？你自己要會講，自│        │
│    │          │          │          │    己反應要好，你一定不能講說是你給│        │
│    │          │          │          │    他的，不然你就完蛋了。          │        │
│    │          │          │          │南：警察會問我嗎？                  │        │
│    │          │          │          │龍：一定會來問你的，會不會我不知道，│        │
│    │          │          │          │    你照這種情形告訴他。            │        │
│    │          │          │          │南：好啊。                          │        │
├──┼─────┼─────┼─────┼──────────────────┼────┤
│3   │ 94.10.23 │0000000000│0000000000│南：喂，「阿龍」，再二分半。        │警卷一  │
│    │15：27：50│（黃武南）│（丙○○）│龍：你過去五福宮啊。                │第176頁 │
└──┴─────┴─────┴─────┴──────────────────┴────┘
 附件13：0000000000與0000000000通訊監察譯文
┌──┬─────┬─────┬─────┬──────────────────┬────┐
│編號│ 通話時間 │ 發 話 方 │ 受 話 方 │  通        話        內        容  │ 備  註 │
├──┼─────┼─────┼─────┼──────────────────┼────┤
│1   │ 94.09.28 │0000000000│0000000000│洪：喂。                            │警卷一  │
│    │06：19：25│（丙○○）│（乙○○）│黃：那個「志仔」有在偷賣，「國清」、│第124頁 │
│    │          │          │          │   「阿婆」都有跟他買，跟我說那是誰 │        │
│    │          │          │          │   要的。                           │        │
│    │          │          │          │洪：昨晚拿二分半那些。              │        │
│    │          │          │          │黃：跟別人說我的不好，他的比較好，偷│        │
│    │          │          │          │    賣。                            │        │
│    │          │          │          │洪：不然早上就叫他回去了。          │        │
│    │          │          │          │黃：他現在還欠我六千，昨天被我打。  │        │
├──┼─────┼─────┼─────┼──────────────────┼────┤
│2   │ 94.09.28 │0000000000│0000000000│洪：喂。                            │警卷一  │
│    │06：22：03│（丙○○）│（乙○○）│黃：妳叫他送東西就好了，東西不要交給│第124頁 │
│    │          │          │          │    他。                            │        │
│    │          │          │          │洪：喔，好啊。                      │        │
│    │          │          │          │黃：東西不知道被他ㄠ多少了。        │        │
│    │          │          │          │洪：好。                            │        │
├──┼─────┼─────┼─────┼──────────────────┼────┤
│3   │ 94.10.05 │0000000000│0000000000│洪：啊，你那怎麼沒帶過去？          │警卷一  │
│    │09：50：57│（乙○○）│（不明３，│不：甜的（安非他命），我那還有散的，│第136頁 │
│    │          │          │男）      │    若沒，我再回去弄。              │        │
│    │          │          │          │洪：我是說冬瓜跟肉骨那耶。          │        │
│    │          │          │          │不：我沒過去那啊，我先給它冰起來。  │        │
├──┼─────┼─────┼─────┼──────────────────┼────┤
│4   │ 94.10.05 │0000000000│0000000000│洪：大頭義今天有沒有打電話給你？    │警卷一  │
│    │20：37：43│（乙○○）│（不明４，│不：有啦。                          │第138頁 │
│    │          │          │男）      │洪：好，我知啊。                    │        │
├──┼─────┼─────┼─────┼──────────────────┼────┤
│5   │ 94.10.06 │0000000000│0000000000│洪：你們還沒回來啊，還在我叔阿那邊啊│警卷一  │
│    │19：50：36│（乙○○）│（不明５，│    ，我叫「仙阿」過去，你先拿五千給│第140頁 │
│    │          │          │男）      │    他。                            │        │
│    │          │          │          │不：我九萬都量給他了啊。            │        │
├──┼─────┼─────┼─────┼──────────────────┼────┤
│6   │ 94.10.23 │0000000000│0000000000│洪：你鑰匙拿上來給我，我在「雄阿」這│警卷一  │
│    │18：14：29│（丙○○）│（乙○○）│    ，你在打麻將啊。                │第178頁 │
│    │          │          │          │黃：我回來到家了。                  │        │
├──┼─────┼─────┼─────┼──────────────────┼────┤
│7   │ 94.10.23 │0000000000│0000000000│洪：你晚上有要回去嗎？              │警卷一  │
│    │18：20：27│（丙○○）│（乙○○）│黃：有啊，等「達成」這邊剛了。      │第178頁 │
├──┼─────┼─────┼─────┼──────────────────┼────┤
│8   │ 94.10.24 │0000000000│0000000000│轉接至0000000000信箱。              │警卷一  │
│    │16：35：48│（不明６，│（乙○○）│不：媽媽，給我回來！                │第181頁 │
│    │          │男）      │          │                                    │        │
├──┼─────┼─────┼─────┼──────────────────┼────┤
│9   │ 94.10.24 │0000000000│0000000000│黃：妳要吃飯嗎？我等一下買回去給妳。│警卷一  │
│    │18：16：17│（丙○○）│（乙○○）│    我車被「國生阿」開去左營，沒，鳳│第181頁 │
│    │          │          │          │    山啊，他要簽約啊。              │        │
├──┼─────┼─────┼─────┼──────────────────┼────┤
│10  │ 94.10.24 │0000000000│0000000000│洪：你在「雄阿」那啊，在我嬸阿那啊。│警卷一  │
│    │20：53：45│（乙○○）│（丙○○）│黃：嘿啊。                          │第181頁 │
├──┼─────┼─────┼─────┼──────────────────┼────┤
│11  │ 94.10.25 │0000000000│0000000000│黃：你沒回去啊，那是什麼單啊？      │警卷一  │
│    │09：18：38│（乙○○）│（丙○○）│洪：我在菜市啊，那是中華啊，今天二十│第182頁 │
│    │          │          │          │    五到啊，今天要繳了。你在哪？    │        │
│    │          │          │          │黃：我在「芋頭」這。                │        │
├──┼─────┼─────┼─────┼──────────────────┼────┤
│12  │ 94.10.25 │0000000000│0000000000│洪：「阿婆」沒有那啊？              │警卷一  │
│    │09：47：02│（乙○○）│（丙○○）│黃：有喔。                          │第182頁 │
│    │          │          │          │洪：你叫他過來幫我弄一下，好嗎？    │        │
│    │          │          │          │黃：好。                            │        │
├──┼─────┼─────┼─────┼──────────────────┼────┤
│13  │ 94.10.25 │0000000000│0000000000│洪：我在路竹繳電話錢。              │警卷一  │
│    │10：40：40│（丙○○）│（乙○○）│黃：電話多少？                      │第183頁 │
│    │          │          │          │洪：手機啊，不知道，我們家裡九十四元│        │
│    │          │          │          │    ，易付卡那張也要入了，823034那支│        │
│    │          │          │          │    。                              │        │
├──┼─────┼─────┼─────┼──────────────────┼────┤
│14  │ 94.10.28 │0000000000│0000000000│黃：我把你放在車子前化妝品裡，那台小│警卷一  │
│    │15：35：13│（丙○○）│（乙○○）│    車。                            │第186頁 │
│    │          │          │          │洪：我的車啊，在籃子裡面啊。        │        │
│    │          │          │          │黃：嘿啊，化妝品。                  │        │
├──┼─────┼─────┼─────┼──────────────────┼────┤
│15  │ 94.11.06 │0000000000│0000000000│黃：要去了嗎？                      │警卷一  │
│    │07：48：15│（丙○○）│（乙○○）│洪：好，我要下去了。                │第190頁 │
└──┴─────┴─────┴─────┴──────────────────┴────┘
 附件14：0000000000與0000000000通訊監察譯文
┌──┬─────┬─────┬─────┬──────────────────┬────┐
│編號│ 通話時間 │ 發 話 方 │ 受 話 方 │  通        話        內        容  │ 備  註 │
├──┼─────┼─────┼─────┼──────────────────┼────┤
│1   │ 94.10.21 │0000000000│0000000000│黃：喂。                            │警卷一  │
│    │12：15：34│（劉航志）│（丙○○）│劉：喂，爸仔。                      │第167頁 │
│    │          │          │          │黃：怎麼樣？                        │        │
│    │          │          │          │劉：「阿美」說剛才幫人拿二千，你都會│        │
│    │          │          │          │    送她一塊五百的。                │        │
│    │          │          │          │黃：好啦。                          │        │
│    │          │          │          │劉：「國鐘」那邊有硬仔（安非他命），│        │
│    │          │          │          │    一領六萬五。                    │        │
│    │          │          │          │黃：六萬五喔。                      │        │
│    │          │          │          │劉：對。                            │        │
│    │          │          │          │黃：哪邊？                          │        │
│    │          │          │          │劉：等一下我叫他跟你講。            │        │
│    │          │          │          │「國鐘」：喂，「龍哥」。            │        │
│    │          │          │          │黃：嗯。                            │        │
│    │          │          │          │「國鐘」：六萬五要拿嗎？            │        │
│    │          │          │          │黃：要啊，拿半錢，好嗎？            │        │
│    │          │          │          │「國鐘」：好啦。                    │        │
│    │          │          │          │黃：叫他幫我送，我錢給他。          │        │
│    │          │          │          │「國鐘」：好啦。                    │        │
├──┼─────┼─────┼─────┼──────────────────┼────┤
│2   │ 94.10.21 │0000000000│0000000000│黃：喂。                            │警卷一  │
│    │15：58：08│（不明２）│（丙○○）│不：喂，「龍哥」，先不要回去。      │第169頁 │
│    │          │          │          │黃：嗯。                            │        │
│    │          │          │          │不：「武川仔」來抓住「志仔」，現在在│        │
│    │          │          │          │    「芋大」門前。                  │        │
│    │          │          │          │黃：怎麼樣？                        │        │
│    │          │          │          │不：「三組仔」。                    │        │
│    │          │          │          │黃：有東西嗎？                      │        │
│    │          │          │          │不：「志仔」被抓到啊，人來釣「志仔」│        │
│    │          │          │          │    ，那個人「大頭成」認識，我不認識│        │
│    │          │          │          │    。                              │        │
│    │          │          │          │黃：這樣子。                        │        │
│    │          │          │          │不：帶到位，拿一千元向「志仔」買，「│        │
│    │          │          │          │    志仔」收錢後要拿東西給他，雖然反│        │
│    │          │          │          │    應快，但還是被抓到，「志仔」拿一│        │
│    │          │          │          │    塊要給他，「武川仔」車子開到位，│        │
│    │          │          │          │    「志仔」看到馬上丟水溝，還是被夾│        │
│    │          │          │          │    起來。                          │        │
│    │          │          │          │黃：是誰夾起來？                    │        │
│    │          │          │          │不：「武川仔」。                    │        │
│    │          │          │          │黃：那沒關係，有被抓到嗎？          │        │
│    │          │          │          │不：有啦。                          │        │
│    │          │          │          │黃：那就承認自己吃就好了。          │        │
│    │          │          │          │不：對啦，「志仔」說是自己吃的，問「│        │
│    │          │          │          │    志仔」在那邊幹什麼，「志仔」說在│        │
│    │          │          │          │    打麻將，當時我們在打麻將，叫我們│        │
│    │          │          │          │    收起來，不可以玩。              │        │
│    │          │          │          │黃：那個是哪邊的人？                │        │
│    │          │          │          │不：那個「連仔」認識，我不認識，要問│        │
│    │          │          │          │    「連阿」才知道。                │        │
│    │          │          │          │黃：喔。                            │        │
│    │          │          │          │不：帶來到位喔，很可惡。            │        │
│    │          │          │          │黃：好。                            │        │
│    │          │          │          │不：你先不要進來，走的時候在打電話給│        │
│    │          │          │          │    你。                            │        │
│    │          │          │          │黃：好。                            │        │
├──┼─────┼─────┼─────┼──────────────────┼────┤
│3   │ 94.10.23 │0000000000│0000000000│義：「龍哥」，我「義阿」，我身上只有│警卷一  │
│    │09：00：07│ （義阿） │（丙○○）│    一千塊，我找「阿連」啊，給他差一│第172頁 │
│    │          │          │          │    千，好嗎？我初一領錢。          │        │
│    │          │          │          │黃：好啊，你過去跟他拿。            │        │
│    │          │          │          │                                    │        │
├──┼─────┼─────┼─────┼──────────────────┼────┤
│4   │ 94.10.23 │0000000000│0000000000│劉：爸，和兄要給你橋一塊五百耶。    │警卷一  │
│    │12：01：14│（劉航志）│（丙○○）│黃：拿給他。                        │第174頁 │
├──┼─────┼─────┼─────┼──────────────────┼────┤
│5   │ 94.10.23 │0000000000│0000000000│劉：爸，我和「連阿」拿來用，可以嗎？│警卷一  │
│    │12：02：04│（劉航志）│（丙○○）│黃：用五百就好了。                  │第174頁 │
└──┴─────┴─────┴─────┴──────────────────┴────┘


司法院資訊處製作；財團法人民間司法改革基金會備份。
